【裁判字號】    98,上訴,1014
【裁判日期】    981230
【裁判案由】    毒品危害防制條例
【裁判全文】
臺灣高等法院臺南分院刑事判決        98年度上訴字第1014號
上   訴   人  臺灣嘉義地方法院檢察署檢察官
上訴人即被告  乙○○
選任辯護人  黃正彥律師（扶助律師）
上訴人即被告  甲○○
選任辯護人  陳正芳律師
上列上訴人因被告等違反毒品危害防制條例案件，不服臺灣嘉義
地方法院98年度訴字第325號中華民國98年8月28日第一審判決（
起訴案號：臺灣嘉義地方法院檢察署98年度偵字第825號、第155
0號、第1795號、第1961號、第1962號、第1963號、第1964號）
，提起上訴，本院判決如下：
    主  文
原判決關於乙○○、甲○○有罪部分均撤銷。
乙○○犯如附表編號一至編號三、編號五至編號八、編號十所示
之罪，各處如附表編號一至編號三、編號五至編號八、編號十所
示之刑；又共同犯如附表編號四、編號九、編號十一所示之罪，
各處如附表編號四、編號九、編號十一所示之刑。應執行有期徒
刑伍年，扣案門號0000000000號、00000000
00號行動電話貳支均沒收，販賣第三級毒品所得新臺幣壹仟玖
佰元沒收（附表編號七、編號十），如全部或一部不能沒收時，
以其財產抵償之；共同販賣第三級毒品所得新臺幣仟柒佰元（
附表編號四、編號九、編號十一），與甲○○連帶沒收之，如全
部或一部不能沒收時，以其與甲○○之財產連帶抵償之。
甲○○共同犯如附表編號四、編號九、編號十一所示之罪，各處
如附表編號四、編號九、編號十一所示之刑；又犯如附表編號十
二至編號十六所示之罪，各處如附表編號十二至編號十六所示之
刑。應執行有期徒刑伍年陸月，扣案門號0000000000
號、0000000000號行動電話貳支均沒收；未扣案門號
0000000000號、0000000000號行動電話貳
支均沒收，如全部或一部不能沒收時，追徵其價額或以其財產抵
償之；共同販賣第三級毒品所得新臺幣仟柒佰元（附表編號四
、編號九、編號十一），與乙○○連帶沒收之，如全部或一部不
能沒收時，以其與乙○○之財產連帶抵償之；販賣第三級毒品所
得新臺幣肆仟貳佰元沒收（附表編號十二至編號十六），如全部
或一部不能沒收時，以其財產抵償之。
其他上訴駁回。
    事  實
一、乙○○明知第三級毒品愷他命（Ketamine）係毒品危害防制
    條例所管制之第三級毒品，不得轉讓、販賣，仍各基於轉讓
    愷他命之犯意，於附表編號一至編號二所示之時間、地點，
    分別無償轉讓一包價值新臺幣（下同）一千元（未達二十公
    克）之愷他命與林祈竣；乙○○另基於販賣第三級毒品愷他
    命以營利之犯意，於黃建同以0000000000號、張耀升以0000
    000000號、蔡宜娥以0000000000號行動電話，各別與乙○○
    所使用之門號0000000000號、0000000000號行動電話（各次
    使用電話如附表所載）聯繫購買愷他命之數量、金額及交易
    地點而意思合致後，乙○○即分別於附表編號三、編號五至
    編號八、編號十所示之時間、地點，各販賣如附表編號三、
    編號五至編號八、編號十所示之愷他命與黃建同一次、張耀
    升四次、蔡宜娥一次得手。
二、乙○○與甲○○明知愷他命係毒品危害防制條例所管制之第
    三級毒品，不得非法販賣，竟意圖營利，共同基於販賣愷他
    命之犯意聯絡，於黃建同以0000000000號、蔡宜娥以000000
    0000號行動電話，各別與乙○○所使用之門號0000000000號
    、0000000000號行動電話（各次使用電話如附表所載）聯繫
    購買愷他命之數量、金額及交易地點而意思合致後，即由甲
    ○○於附表編號四所示之時間、地點，將附表編號四之愷他
    命交付與黃建同，而共同販賣如附表編號四之愷他命與黃建
    同一次；另由甲○○於附表編號九、編號十一所示之時間、
    地點，將附表編號九、編號十一所示之愷他命分別交與蔡宜
    娥，而各共同販賣如附表編號九、編號十一之愷他命與蔡宜
    娥二次得手。
三、甲○○另各基於販賣第三級毒品愷他命以營利之犯意，於陳
    千惠以0000000000號、陳政彥以0000000000號行動電話，各
    別與甲○○所使用之門號0000000000號、0000000000號行動
    電話（各次使用電話如附表所載）聯繫購買愷他命之數量、
    金額及交易地點而意思合致後，甲○○即分別於附表編號十
    二至編號十四、編號十五至編號十六所示之時間、地點，分
    別販賣如附表編號十二至編號十四、編號十五至編號十六所
    示之愷他命與陳千惠三次、陳政彥二次得手。
四、嗣經警方依法對乙○○等人所持用之行動電話實施通訊監察
    ，並於九十八年一月二十一日在乙○○嘉義縣番路鄉嵌腳十
    一號住處執行搜索，扣得乙○○用以聯絡轉讓、販賣愷他命
    之門號0000000000號、0000000000號行動電話（均含ＳＩＭ
    卡）各一支，乙○○供自身施用而持有之第三級毒品愷他命
    三小包（驗餘淨重為二點０三九公克、二點０九八公克、二
    點一０五公克）、分裝器一組及其餘手機五支等物。
五、案經雲林縣警察局斗南分局、嘉義市政府警察局第二分局報
    告臺灣嘉義地方法院檢察署檢察官偵查起訴。
    理  由
壹、上訴範圍部分：按上訴得對於判決之一部分為之；未聲明為
    一部者，視為全部上訴，刑事訴訟法第三百四十八條第一項
    定有明文。本件檢察官提起上訴部分，並未聲明對於原判決
    之一部分為之（本院卷第七十九頁參照），依上開規定，視
    為全部上訴。原判決關於被告乙○○、甲○○有罪、無罪及
    不另為無罪諭知部分，自均屬檢察官上訴範圍，本院均應依
    法審理。另起訴書起訴被告甲○○於九十八年一月三十一日
    某時許，在嘉義市御花園汽車旅館，以新台幣（下同）一千
    元之代價，販賣第二級毒品MDMA二顆予陳千惠，因認被告甲
    ○○另涉犯毒品危害防制條例第四條第二項販賣第二級毒品
    罪嫌部分，業經檢察官於九十八年八月十四日撤回此一部分
    之起訴，有臺灣嘉義地方法院檢察署九十八年度蒞字第二四
    六八號撤回起訴書附卷可憑（原審卷二第二百六十八頁參照
    ）。此一部分既經撤回起訴，自非本院審理範圍，核先敘明
    。
貳、證據能力部分
  一、按被告以外之人於審判外之言詞或書面陳述，除法律有規
      定者外，不得作為證據，刑事訴訟法第一百五十九條第一
      項定有明文。次按被告以外之人於審判外之陳述，雖不符
      刑事訴訟法第一百五十九條之一至第一百五十九條之四之
      規定，而經當事人於審判程序同意作為證據，法院審酌該
      言詞陳述或書面陳述作成時之情況，認為適當者，亦得為
      證據。當事人、代理人或辯護人於法院調查證據時，知有
      第一百五十九條第一項不得為證據之情形，而未於言詞辯
      論終結前聲明異議者，視為有前項之同意，為刑事訴訟法
      第一百五十九條之五所明定。
  二、被告乙○○及其辯護人於原審準備程序中，除對於證人林
      祈竣、劉名育於警詢中所為供述之證據能力表示異議，另
      被告甲○○及其辯護人於原審準備程序及審理時除就證人
      陳千惠於警詢所為供述之證據能力表示異議外，其餘本件
      判決所引用之被告以外之人警詢供述、於檢察官偵查中之
      具結證述及卷附書面傳聞證據資料，被告乙○○及其辯護
      人、被告甲○○及其辯護人均未於言詞辯論終結前對證據
      能力聲明異議，本院審酌前揭被告以外之人審判外之陳述
      作成情況，均係出於任意性供述，並於原審審理時，已賦
      予被告乙○○、甲○○對質詰問機會，且上開書面傳聞證
      據作成形式，亦無瑕疵，與待證事實復有關聯性，本院認
      為適當，而有證據能力；至證人林祈竣、劉名育、陳千惠
      於警詢中之證述，係屬被告以外之人於審判外之言詞陳述
      ，復無符合法律規定有證據能力之情形，依刑事訴訟法第
      一百五十九條第一項之規定，應無證據能力。然上開被告
      以外之人於警詢時所為之陳述，若僅援為檢驗其偵審程序
      中之證詞與其先前陳述是否一致時，即無上開傳聞法則之
      適用，於該等情形仍得作為彈劾證據（最高法院九十四年
      度台上字第六八八一號判決參照）。
、認定被告乙○○、甲○○有罪部分之證據及理由
  一、被告乙○○附表編號一、二犯行（轉讓愷他命與林祈竣部
      分）：
    (一)上揭轉讓第三級毒品愷他命予林祈竣二次之犯罪事實，業
      據被告乙○○於原審審理時坦承不諱，其坦稱：有拿Ｋ他
      命給林祈竣二次，是在九月初、九月中，地點是在博愛路
      後火車站附近，是價值一千的量，我都沒有跟他收錢，因
      為他說他要還我Ｋ他命，後來因為我被抓，所以一直沒有
      拿給我，他拿Ｋ他命是要去賣給蔡宜娥等語（見原審卷二
      第二百十四頁至第二百十六頁）。而證人林祈竣於原審亦
      證稱：我從九月初開始跟被告乙○○拿Ｋ他命至十月中約
      十次，都是裝一包，其中五、六次是在後火車站，於九十
      七年九月間賣給娃娃蔡宜娥的是從乙○○這邊來的，這是
      我自己賣的等語（見原審卷一第二百八十八頁、第二百七
      十二頁、第二百七十七頁、第二百九十四頁至第二百九十
      五頁）。是參酌被告乙○○之自白與證人林祈竣之證述，
      證人林祈竣於九十七年九月間，有在嘉義市後火車站附近
      ，向被告乙○○取得愷他命至少二次，並均為一包之包裝
      ，應堪認定，而證人林祈竣因販賣第三級毒品愷他命為原
      審判刑確定，亦據證人林祈竣於原審證述在卷，並有其臺
      灣高等法院被告前案紀錄表在卷可佐，顯見證人林祈竣確
      有向被告乙○○拿取愷他命之動機與需求，是被告乙○○
      上開自白，核與事實相符，自堪採信。
    (二)至公訴意旨雖認被告乙○○上開犯行，係犯毒品危害防制
      條例第四條第三項之販賣第三級毒品罪（公訴意旨認被告
      乙○○自九十七年九月初至十月底販賣愷他命予林祈竣十
      次，本件被告乙○○僅承認交付二次，公訴意旨其餘八次
      是否構成犯罪，詳如後不另為無罪諭知部分；另公訴意旨
      認被告甲○○與乙○○共同販賣愷他命十次予林祈竣，詳
      如後無罪部分）。惟按施用毒品者，其所稱向某人購買之
      供述，須補強證據以擔保其供述之真實性。良以施用毒品
      者其供述之憑信性本不及於一般人，況施用毒品者其供出
      來源，因而破獲者，法律復規定得減輕其刑，其有為偵查
      機關誘導、或為邀輕典而為不實陳述之可能，其供述之真
      實性自有合理之懷疑。是施用毒品者關於其向某人購買毒
      品之供述，必須補強證據佐證，以擔保其供述之真實性，
      俾貫澈刑事訴訟無罪推定及嚴格證明之基本原則。又關於
      毒品施用者其所稱向某人購買毒品之供述，必須補強證據
      佐證，係指毒品購買者之供述縱使並無瑕疵，仍須補強證
      據佐證而言，以擔保其供述之真實性。該所謂補強證據，
      必須與施用毒品者關於相關毒品交易之供述，具有相當程
      度之關聯性，且足使一般人對於施用毒品者之供述無合理
      之懷疑存在，而得確信其為真實，始足當之，最高法院九
      十六年度臺上字第一０二九號判決意旨可供參照。然參諸
      林祈竣歷次證述，其於偵查中證稱：從去年九月初至十月
      底，我以我所使用之0000000000撥打0000000000電話與乙
      ○○聯絡，我共向他買過約十次左右毒品，每次買的量約
      二千至五千，我都買大包，只有第一次買小件三百元是為
      了要試貨，交易地點在北興國中與博東路附近，有時在火
      車站交易，地點是看離何處較近等語（見偵字第一五五０
      號卷第六頁至第七頁）；然其前於九十八年一月十四日警
      詢中陳稱：我跟乙○○買毒品都是打乙○○0000000000電
      話跟他說我要拿東西，他就會說見面再說，我向他買了約
      六、七次，最後一次是在九十七年十月十四、十五日、十
      六日左右，我們約在博東路與維新路附近交易，以三千元
      向乙○○買Ｋ他命，其餘都是每次二千至五千元，都約在
      嘉義市○○路北興國中或博愛路後火車站附近等語（僅援
      為檢驗其偵審程序中之證詞與其先前陳述是否一致，見嘉
      市警二偵字第0980000583號卷第二十四頁至第二十七頁）
      ；復於原審審理時證稱：我跟乙○○買Ｋ他命約十次，每
      次二千至五千元，最後一次是在十月十三日、十四日、十
      五日、十六日左右，就是我剛領薪水，那次買五千元，在
      北興國中附近交易，第一次並不是買三百元，那是亂說的
      ，交易地點在博東路與維新路口那邊有二、三次，那裡就
      是北興國中，在新榮路那裡一、二次，後火車站有五、六
      次以上，我都是用0000000000號電話打乙○○0000000000
      號電話聯絡，每次都是乙○○一個人過來等語（見原審卷
      一第二百六十四頁至第二百六十五頁、第二百七十六頁至
      第二百七十七頁、第二百九十二頁）。故依證人林祈竣上
      開證述內容，就向被告乙○○購買次數有稱十次及六、七
      次之差異，就第一次購買金額有稱三百元及二千至五千元
      之不同，另就最末次購買金額亦有三千元及五千元之差，
      是證人林祈竣就向被告乙○○購買毒品之次數、第一次及
      最末次購買之金額等證述，相互歧異，顯有重大瑕疵；再
      者，證人林祈竣雖迭於原審及偵查中證述有與被告乙○○
      電話聯絡約定向被告乙○○購毒云云，核閱卷內被告乙○
      ○使用之0000000000號行動電話監聽通聯譯文內容，並無
      證人林祈竣以上揭電話與被告乙○○聯繫疑似毒品購買之
      通話內容，此有卷內通聯譯文可參（見九十八年度警聲搜
      字第一二一號卷第一百二十四頁至第二百十九頁），足見
      公訴意旨所指被告乙○○涉有販賣第三級毒品愷他命之犯
      行，除上開證人林祈竣頗有嚴重歧異之瑕疵證述外，缺乏
      其他物證、或通聯紀錄、通訊監察譯文等補強證據擔保證
      明其營利意圖，是實應配合被告乙○○前揭自白，認證人
      林祈竣應係與被告乙○○互通有無，較為可信；準此，被
      告乙○○上開二次交付第三級毒品愷他命之行為，應僅評
      價為「轉讓」，始能謂合。
    (三)按毒品危害防制條例第八條第三項轉讓第三級毒品罪所稱
      之「轉讓」，係指行為人非基於營利之目的，將第三級毒
      品之所有權移轉予他人而言，至於受移轉人事後是否擔負
      以種類、品質、數量相同之物返還之義務及曾否返還，則
      均非所問（最高法院九十三年度台上字第六六五號判決參
      照）。復按，凡以自己犯罪之意思而參與犯罪，不論其所
      參與者，是否犯罪構成要件之行為，皆為刑法第二十八條
      所規定之正犯，固不待言，即以幫助他人犯罪之意思而參
      與犯罪，其所參與者，苟係犯罪構成要件之行為，亦為共
      同正犯，必以幫助他人犯罪之意思而參與犯罪，其所參與
      者又為犯罪構成要件以外之行為，始為刑法第三十條第一
      項所規定之從犯。又刑法上所謂販賣行為，係指以營利為
      目的，有償轉讓，將商品購入或賣出，有一於此，犯罪即
      為完成，故交付商品與收取價金，均屬販賣犯罪之構成要
      件行為，縱以幫助他人營利犯罪之意思，而有參與交付買
      賣標的物、收取貨款之販賣要件行為，自應論以共同正犯
      而非從犯（最高法院八十四年度台上字第五六四七號判決
      意旨參照）。查被告乙○○上開二次交付第三級毒品愷他
      命各一包予林祈峻之行為，依其上開供述，林祈峻事後仍
      須返還相同數量之愷他命，而林祈峻取得之愷他命乃供販
      賣予蔡宜峨使用，顯見被告乙○○交付上開毒品愷他命予
      林祈峻，已移轉毒品所有權予林祈峻，縱林祈峻迄未返還
      ，仍不影響轉讓之成立。故被告乙○○交付毒品予林祈峻
      ，乃出於轉讓之意思。縱被告乙○○明知林祈峻取得毒品
      販賣蔡宜峨仍交付毒品，而具有幫助林祈峻販賣之意思，
      惟交付毒品既係販賣毒品罪之構成要件，依上開說明，仍
      不成立幫助販賣毒品罪。至被告乙○○與林祈峻是否成立
      共同販賣第三級毒品愷他命予蔡宜峨，未具起訴，並非本
      院審理範圍。上訴意旨指摘被告乙○○此一部分應成立幫
      助販賣毒品罪云云，尚有未當。
  二、被告乙○○附表編號三至編號四、被告甲○○附表編號四
      之犯行（販賣愷他命予黃建同部分）：
    (一)被告乙○○於九十七年十月間某日、同年十一月間某日，
      於黃建同分別以所使用之0000000000號行動電話，與乙○
      ○所使用之0000000000號行動電話聯絡購買五百元一包之
      愷他命，雙方達成合意後，被告乙○○親自在附表編號三
      所載地點、或指示被告甲○○前往附表編號四所載地點，
      分別交付愷他命予黃建同，而黃建同尚積欠乙○○附表編
      號三該次之愷他命價金等情，業據被告乙○○、甲○○於
      原審審理時坦承在卷（見原審卷二第二百十七頁至第二百
      十九頁、第二百二十頁），核與證人黃建同於警詢、檢察
      官偵訊時證述：Ｋ他命是跟阿猴買，會用自己行動電話打
      給阿猴，阿猴電話是0000000000號，跟阿猴買毒品二次是
      在九十七年十月、十一月間，買的金額約在五百至一千元
      左右，阿猴會叫小弟阿誠拿給我等語大致相符（見雲警南
      刑字第0981000061號卷第九頁至第十二頁、偵字第八二五
      號卷第三十頁至第三十二頁），並有證人黃建同指認被告
      乙○○、甲○○之指認犯罪嫌疑人紀錄表在卷可參（見偵
      字第八二五號卷第十五頁），堪信被告乙○○自白曾販賣
      附表編號三、四之愷他命予黃建同；被告甲○○自白曾依
      乙○○指示在附表編號四所載時地交付愷他命予黃建同並
      收款等情，應俱與事實相合，足堪憑採。而依證人黃建同
      上揭證詞及被告乙○○、甲○○於原審之供述，就證人黃
      建同第二次購買愷他命之時間，均僅能概略記憶為九十七
      年十一月間某日，而被告乙○○前因違反槍砲彈藥刀械管
      制條例案件、妨害自由等罪，經原審以九十七年度嘉簡字
      第四八五號判決判處應執行有期徒刑五月確定，被告乙○
      ○於九十七年十一月二十日易科罰金執行完畢，有被告乙
      ○○之臺灣高等法院被告前案紀錄表在卷可參，是被告乙
      ○○上揭九十七年十一月間販賣愷他命予黃建同之確切時
      間，即可能影響被告乙○○該次犯行是否合於受徒刑執行
      完畢，五年以內故意再犯有期徒刑之累犯要件認定，而證
      人黃建同既未證稱上揭販賣愷他命之時間為九十七年十一
      月二十日之後，本有疑惟利被告之原則，自應認定被告乙
      ○○與甲○○於九十七年十一月間販賣愷他命予黃建同之
      時間，為九十七年十一月一日至九十七年十一月十九日間
      某時，而為有利被告乙○○之認定。
    (二)另證人黃建同雖於警詢、偵查中證稱：和阿猴（即乙○○
      ）聯絡後，都會有一叫阿誠男子跟他約時間、地點等語（
      見雲警南刑字第0981000061號卷第九頁至第十二頁、偵字
      第八二五號卷第三十一頁）。然被告乙○○於原審供稱：
      九十七年十月間該次是我自己去交付，甲○○僅有於九十
      七年十一月間該次，前往新榮路將Ｋ他命交予黃建同等語
      （見原審卷二第二百十九頁）；被告甲○○亦供稱：乙○
      ○有在十一月間要我把Ｋ他命送到新榮路給黃建同等語（
      見原審卷二第二百二十頁）。是依被告乙○○、甲○○之
      供述，被告甲○○並未於九十七年十月間即附表編號三所
      載時地交付愷他命予黃建同，參以此部分僅有證人黃建同
      之證述，而證人黃建同記憶可靠性亦非全無疑義，且尚乏
      其他通聯譯文堪以佐證，自應以被告乙○○、甲○○前揭
      一致之供述較為可採。
    (三)另被告甲○○雖於原審供稱：十一月五日通聯譯文該次，
      黃建同跟我聯絡說要大的，那次我有拿過去，但是後來他
      說不要等語（見原審卷二第二百二十頁）；被告乙○○陳
      稱：不知道十一月五日黃建同有買Ｋ他命，後來沒成交的
      事等語（見原審卷二第二百十八頁）。參諸卷內九十七年
      十一月五日由黃建同以0000000000號行動電話撥打甲○○
      使用之0000000000號行動電話，雖黃建同有與甲○○聯絡
      購買毒品事宜，並約定交付地點為「歌神ＫＴＶ」，有卷
      附通聯譯文在卷可參（見聲搜卷第一百四十九頁），然該
      次約定之交易時間為九十七年十一月五日、地點為歌神Ｋ
      ＴＶ，顯非在起訴書所載「九十七年十月間某日」被告甲
      ○○與乙○○共同販賣愷他命予黃建同之起訴範圍內，而
      被告甲○○與乙○○有為起訴書所載之九十七年十一月一
      日至同年十一月十九日間某時，在新榮路共同販賣愷他命
      予黃建同之犯行，業如上述，是被告甲○○自白另於九十
      七年十一月五日與黃建同就販賣愷他命達成合意，自非本
      院審理範圍，併此敘明。
  三、被告乙○○附表編號五至編號八犯行（販賣愷他命予張耀
      升部分）：
    (一)被告乙○○曾於附表編號五至編號八所載時地，販賣如附
      表編號五至編號八所載愷他命予張耀升之犯罪事實，業據
      證人張耀升於原審證述明確，其證稱：九十七年十月份我
      跟乙○○買過二次Ｋ他命，一次是在合家歡ＫＴＶ外停車
      場，買一件０點六公克是四百元，這次是在前面，另一次
      是九十七年十月六日在歌神ＫＴＶ外面，買二件是八百元
      ，就是譯文有聽到那次，那是最後一次，我在九十七年九
      月份也有買二次，都是在歌神ＫＴＶ附近，我之前跟檢察
      官說買十幾次，是指從九十七年五月、六月開始，一直到
      十月被監聽到最後一次，間隔約二、三個禮拜拿一次，所
      以總共拿了十多次，只有第一次跟合家歡那次是拿一件，
      其餘都是二件，八百的錢我都沒有給等語（見原審卷二第
      十七頁至第二十四頁、第四十三頁至第四十五頁、第二十
      九頁至第三十四頁、第四十二頁），並有附表編號八所示
      內容之通聯譯文，以及原審通訊監察書、電話附表在卷可
      參（見聲搜卷第十一頁至第二十一頁、第二百十九頁）。
      而被告乙○○亦坦承有販賣愷他命予張耀升約七、八次，
      一包賣四百，也有賣他二包的，他八百的錢都沒有給，四
      百的錢有給等語（見原審卷二第二百二十一頁至第二百二
      十四頁）。故參酌證人張耀升於原審之證述，及被告乙○
      ○自白與上揭證人證述一致之部分，被告乙○○曾於九十
      七年九月至同年十月六日，即附表編號五至編號八所載時
      地，分別販賣如附表編號五至編號八所載之愷他命總計四
      次予張耀升，即堪認定。
    (二)至被告乙○○雖坦承其販賣愷他命予張耀升約七、八次之
      語，然證人張耀升於原審證稱於九十七年九月向被告乙○
      ○購買二次、十月向乙○○購買二次愷他命，業如前述，
      是被告乙○○上揭供承販賣超過四次愷他命部分，除被告
      乙○○供述外，亦乏其他積極證據以資補強，自難認僅以
      被告乙○○之自白，即認被告乙○○除附表編號五至編號
      八所載販賣愷他命犯行，尚有於附表編號五至編號八以外
      其他九十七年九月至同年十月間，另有其他販賣愷他命予
      張耀升之犯行，併予敘明。
    (三)另證人張耀升前證述被告乙○○於九十七年五月、六月間
      至九十七年八月間均有販賣愷他命予張耀升，若被告乙○
      ○確實有此部分之犯行，然因檢察官此部分僅起訴被告乙
      ○○有於「九十七年九月至十月間」販賣愷他命予張耀升
      ，而九十七年五月至同年八月之其他販賣愷他命行為（原
      審並未認定被告乙○○有無此部分行為），若確實構成，
      則因各次時間已有數日間隔，並非難以強行分開，顯難認
      其前後行為乃屬數個舉動之接續施行，並無接續犯之實質
      上一罪關係。再販賣毒品罪，亦難認立法者就所制定之犯
      罪構成要件中，本即預定有數個同種類之販賣毒品行為將
      反覆實行，亦非集合犯之實質上一罪關係，自非起訴效力
      所及，自非本院審理範圍，並為敘明。
  四、被告乙○○附表編號九至編號十一、被告甲○○附表編號
      九、編號十一犯行（販賣愷他命予蔡宜娥部分）：
    (一)被告乙○○於原審坦承曾於附表編號九至編號十一所載時
      地，販賣愷他命予蔡宜娥，惟辯稱：只有其中一次是甲○
      ○去送的，蔡宜娥尚積欠一次一千六百元、一次二千元之
      貨款未付云云。甲○○則坦承曾依乙○○指示交付一次愷
      他命予蔡宜娥，而辯稱：有無另於九十七年十月二十二日
      依乙○○指示交付愷他命予蔡宜娥則不記得云云。
    (二)經查：
      1.證人蔡宜娥於原審證稱：我使用的行動電話是00000000
        00號，我有打乙○○電話給他，打給他都是要買Ｋ他命
        ，如果他在忙，就會叫我打給阿弟仔，阿弟仔是在庭的
        甲○○，通常跟乙○○買都是三公克一千五百元，如果
        是阿弟仔拿就變成三公克一千六百元，乙○○有說因為
        是別人送過來，要讓人家多賺一點，十月二十日通聯譯
        文這次是由阿弟仔拿給我，是在友愛路自由路這一帶拿
        給我，這次是一千六百元，我覺得重量有差一點，所以
        打電話跟乙○○講，十一月二日這一次是乙○○直接拿
        給我，也是拿三公克一千五百元，是在友愛路附近，十
        一月十九日這次是阿弟仔拿給我的，是三公克一千六百
        元，應該也是拿到友愛路附近，阿弟仔拿給我時，錢我
        是直接拿給阿弟仔，阿弟仔毒品會直接拿給我，就用夾
        鏈袋裝一包，沒有特別用其他東西包起來，這三次我都
        有拿錢給乙○○、阿弟仔，我另外有欠乙○○一次一千
        六百元、一次二千元，這是十二月份後來跟他買的等語
        （見原審卷二第五十三頁至第八十頁、第八十六頁至第
        八十九頁、第九十四頁、第一百零一頁至第一百零三頁
        ）。參以卷附證人蔡宜娥以0000000000號行動電話，於
        九十七年十月二十日晚間十時十六分三十一秒，與被告
        乙○○所使用之0000000000號行動電話通話內容，確實
        向乙○○抱怨「你怎麼沒有拿給我」、「他給我的只有
        一點」；於九十七年十一月二日晚間九時四十二分四十
        秒，與乙○○0000000000號行動電話聯絡時，直接向乙
        ○○表示要「一五」；另於九十七年十一月十九日零時
        十六分四十七秒，與乙○○0000000000號行動電話聯絡
        購買愷他命時，該通話內容乙○○表示人不在嘉義，要
        蔡宜娥直接跟「阿弟仔」拿貨，蔡宜娥要求乙○○先與
        阿弟仔聯絡交付數量為「一大一小」、金額「一六」等
        情，有卷附本院通訊監察書、電話附表及監聽譯文（見
        聲搜卷第十一頁至第二十一頁、偵字第八二五號卷第二
        十二頁、第二十四頁至第二十五頁）。是依證人蔡宜娥
        之證述及上揭通聯譯文內容，若九十七年十月二十日為
        被告乙○○親自交付愷他命，證人蔡宜娥當無另行撥打
        電話向被告乙○○抱怨為何乙○○未親自交付毒品之理
        ，足認證人蔡宜娥曾於附表編號九至編號十一，即九十
        七年十月二十日、同年十一月二日、同年十一月十九日
        向被告乙○○購買愷他命各一次，且其中附表編號九、
        十一均由被告甲○○負責交付等情，均堪認定。被告乙
        ○○所稱九十七年十月二十日係由其親自交貨、被告甲
        ○○辯稱不記得九十七年十月二十日該次是否由其交付
        等語，顯係卸責之詞或記憶有誤，尚無足採。
      2.又證人蔡宜娥於附表編號九至編號十一所載時地，三次
        向被告乙○○購買愷他命，其中附表編號九、編號十一
        由被告甲○○交付時，均為三公克收取一千六百元，附
        表編號十由被告乙○○交付，為三公克收取一千五百元
        等情，業據證人蔡宜娥證述如前，被告乙○○亦坦稱由
        甲○○交付時是一千六百元，甲○○拿過去要多一百元
        等語（見原審卷二第二百二十八頁）。而參諸附表編號
        九至編號十一所示之上揭三次通話內容，其中編號十該
        次交易已明確約定價金為「一五」即一千五百元，編號
        十一約定價金為「一六」一千六百元，此觀監聽譯文內
        容自明，另卷附九十七年十月二十日晚間十時十六分三
        十一秒，如附表編號九所載之監聽譯文內容，雖未明確
        提及該日之交易金額，然該次係由被告甲○○交付愷他
        命，亦如前述，是參酌證人蔡宜娥之證述及被告乙○○
        坦稱甲○○交付時收取一千六百元等情，堪信該次交易
        金額應為一千六百元，被告乙○○稱交易金額為二千元
        之語，應係記憶有誤所致。
      3.再附表編號九至編號十一所載三次愷他命交易，證人蔡
        宜娥均有交付款項予交貨之乙○○、甲○○，另積欠乙
        ○○一千六百元、二千元之款項，係九十七年十二月間
        之貨款等情，業據證人蔡宜娥於原審證述明確。而被告
        乙○○雖辯稱證人蔡宜娥尚積欠一千六百元、二千元之
        價金云云，然附表編號九至編號十一所載三次交易，並
        無約定價金為二千元之交易情形，業如上述，是證人蔡
        宜娥於附表編號九至編號十一之愷他命交易，既無買受
        二千元之愷他命，當無積欠一次二千元價金之理。其次
        ，被告甲○○於原審復供稱：幫乙○○送Ｋ他命時，蔡
        宜娥錢有給我等語（見原審卷二第二百二十九頁），亦
        堪以佐證證人蔡宜娥證稱並未積欠附表編號九至編號十
        一款項之語，應與事實相符。況被告乙○○前於九十八
        年七月二十三日原審進行證人蔡宜娥交互詰問程序時，
        最初亦表示因蔡宜娥有積欠其「九十七年十二月、九十
        八年一月」之購買愷他命貨款一千六百元、二千元，而
        請求詰問證人蔡宜娥，有該次審理筆錄可參（見原審卷
        二第八十六頁至第八十八頁），足徵被告乙○○辯稱證
        人蔡宜娥附表編號九至編號十一之愷他命款項，尚有一
        千六百元、二千元未交付，應係將起訴範圍以外之其他
        交易情形，與附表編號九至編號十一之交易情形混淆所
        致，自不足採。
    (三)綜上，被告乙○○曾於附表編號九至編號十一所載之時間
      、地點，販賣如附表編號九至編號十一所載金額之愷他命
      予蔡宜娥，並均收取款項，以及被告甲○○曾於附表編號
      九、編號十一所載時間、地點，依乙○○指示交付愷他命
      予蔡宜娥等情，均堪以認定。
  五、被告甲○○附表編號十二至編號十六犯行（販賣愷他命予
      陳千惠、陳政彥部分）：
      被告甲○○就附表十二至編號十六所載時地，分別販賣如
      附表編號十二至編號十六所載之愷他命予陳千惠、陳政彥
      等情均坦承不諱（見原審卷二第二百三十頁至第二百三十
      三頁），分別核與證人陳千惠於原審、證人陳政彥於警詢
      證述情詞互核相符（見原審卷二第一百二十二頁、第一百
      二十八頁至第一百三十七頁、雲警南刑字第0981000141號
      卷第一頁至第三頁），並有原審通訊監察書、電話附表及
      如附表編號十二至編號十六所示內容之監聽譯文在卷可佐
      （見聲搜卷第十一頁至第二十一頁、第一百六十七頁、第
      一百七十五頁、第一百四十九頁至第一百五十頁），均足
      資擔保被告甲○○上開自白確與事實相符，堪以採信。
  六、按現行刑法關於正犯、從犯之區別，係以其主觀之犯意及
      客觀之犯行為標準，凡以自己犯罪之意思而參與犯罪，無
      論其所參與者是否係犯罪構成要件之行為，皆為正犯，其
      以幫助他人犯罪之意思而參與犯罪，其所參與者，苟係犯
      罪構成要件之行為，亦為正犯，必以幫助他人犯罪之意思
      而參與犯罪，其所參與者又為犯罪構成要件以外之行為，
      始為從犯；又按刑法上之幫助犯，係指以幫助之意思，對
      於正犯資以助力，而未參與實施犯罪之行為者而言，如就
      構成犯罪事實之一部，已參與實施即屬共同正犯，最高法
      院二十五年上字第二二五三號、四十九年台上字第七七號
      判例均可參照。查被告甲○○就被告乙○○如附表編號四
      、九、十一販賣愷他命予證人黃建同一次、蔡宜娥二次犯
      行部分，確有於附表編號四、九、十一所示之時間，依被
      告乙○○指示將如附表編號四、九、十一所示數量之愷他
      命，送往如附表編號四、九、十一所示之地點交予證人黃
      建同、蔡宜娥之事實，業如上述，是被告甲○○就被告乙
      ○○於附表編號四、九、十一販賣愷他命予黃建同、蔡宜
      娥之犯行，被告甲○○負責交付愷他命之行為顯已參與販
      賣愷他命之構成要件行為，揆諸上開說明，被告甲○○就
      如附表編號四、九、十一販賣愷他命之犯行，自與共同被
      告乙○○有犯意聯絡及行為分擔，而屬共同正犯，至為灼
      然。又愷他命乃毒品危害防制條例所列管具成癮性、濫用
      性之第三級毒品，危害社會甚深，嚴禁轉讓、製造、運輸
      及販賣等，罪刑非輕，販賣毒品乃懸為厲禁之重罪，從事
      者莫不極盡隱諱之能事，唯恐遭致查緝，故得來不易之毒
      品，除因特別情事偶爾調貨、無償轉讓，間或與人分享外
      ，衡情倘無利可圖，諒無平白蹈陷重典無端供應他人之理
      ；且觀諸被告乙○○前於原審訊問時坦稱販賣愷他命一個
      月約可賺二萬多元（見原審卷一第十七頁），而被告甲○
      ○依被告乙○○指示交付愷他命予黃建同、蔡宜娥，另自
      行販賣愷他命予陳千惠、陳政彥，而被告甲○○與黃建同
      、蔡宜娥、陳千惠、陳政彥等販賣之對象，並無特殊交誼
      ，苟無利可圖，衡情應無甘冒被查緝之危險而無端交付、
      販賣他人之理，揆諸上開說明，均堪認有營利之意圖甚明
      。另被告乙○○就附表編號三販賣愷他命予黃建同、附表
      編號五至編號六、編號八販賣予張耀升尚未收款之部分，
      僅為一時偶然之情況，不能排除或為維繫主顧關係或因彼
      此相識而無畏賴帳之故使然，難遽謂與情理相違，此與上
      述針對營利意圖之說明，別為二事，併與敘明。
肆、論罪部分：
  一、查愷他命（Ketamine）屬管制藥品管理條例第三條所稱之
      第三級管制藥品，其藥品類別為「需由醫師處方使用」。
      其成分尚未列屬藥事法第二十二條第一項第一款所稱「經
      中央衛生主管機關明令公告禁止製造、調劑、輸入、輸出
      、販賣或陳列之毒害藥品」之禁藥，惟藥品之製造或輸入
      或調劑，應依上開相關法令辦理，始為合法。否則，惠請
      貴院究其來源為未經核准擅自製造之偽藥，抑或同法第二
      十二條第一項第二款未經核准擅自輸入之禁藥，抑或認屬
      合法產品非法使用之毒品危害防制條例所稱之第三級毒品
      ，有行政院衛生署九十七年十月十六日衛署藥字第097004
      4798號函文在卷可稽（見原審卷第三十五頁）。故愷他命
      並非禁止製造、輸入、調劑、販賣之禁藥，而係需核准製
      造、輸入之管制藥品，若在國內未經核准而製造，則屬於
      藥事法第二十條第一項第一款所稱之偽藥，若未經核准擅
      自輸入，則屬藥事法第二十二條第一項第二款之禁藥，若
      合法製造、輸入，作為非法使用，即非藥事法所規範之禁
      藥、偽藥。查公訴人並未提出被告乙○○轉讓、販賣之愷
      他命、被告甲○○販賣之愷他命來源，究係合法製造、輸
      入，抑或非法製造、輸入。參以被告二人轉讓及販賣之愷
      他命業由附表所示之人施用完畢，無法將轉讓、販賣之愷
      他命送請相關單位鑑定是否係合法製造、輸入之愷他命，
      自難以究其來源。故本於有疑惟利被告乙○○、甲○○之
      原則，被告上揭販賣、轉讓之愷他命自應認定屬合法製造
      、輸入之管制藥品，而僅屬毒品危害防制條例所規定之第
      三級毒品，而與藥事法之相關規定無涉。
  二、新舊法比較：被告行為後，毒品危害防制條例於九十八年
      五月二十日修正公布，同條例第三十六條固規定須自公布
      後六個月施行，惟上開第三十六條所指「本條例」係指九
      十二年七月九日修正公布之該條例而言，即該次修正公布
      之毒品危害防制條例全文，始有第三十六條之適用。本次
      修正僅係個別條文之修正，應無第三十六條之適用餘地。
      既無生效日之特別規定，自應參照中央法規標準法第十三
      條，自公布日起算至第三日，即九十八年五月二十二日生
      效。按行為後法律有變更者，適用行為時之法律，但行為
      後之法律有利於行為人者，適用最有利於行為人之法律，
      現行刑法第2條第1項訂有明文。茲就本案有關之新舊法比
      較部分，臚列如下：
    (一)毒品危害防制條例第四條第三項，修正前係規定：「製造
      、運輸、販賣第三級毒品者，處五年以上有期徒刑，得併
      科新臺幣五百萬元以下罰金。」修正後則規定：「製造、
      運輸、販賣第三級毒品者，處五年以上有期徒刑，得併科
      新臺幣七百萬元以下罰金。」可知犯罪構成要件相同，法
      定刑併科罰金部分，由五百萬元提高為七百萬元，經比較
      新舊法之結果，以適用修正前毒品危害防制條例第四條第
      三項規定對被告有利。
    (二)毒品危害防制條例第十一條第五項新增規定：「持有第三
      級毒品純質淨重二十公克以上者，處三年以下有期徒刑，
      得併科新臺幣三十萬元以下罰金。」持有第三級毒品原非
      刑罰法律所處罰之行為，新增規定則對於持有第三級毒品
      純質淨重二十公克以上者，課處刑罰。經比較新舊法之結
      果，自仍應適用修正前毒品危害防制條例規定，認屬不罰
      之行為。
    (三)毒品危害防制條例第十七條修正後增列第二項：「犯第四
      條至第八條之罪於偵查及審判中均自白，減輕其刑。」此
      一減刑規定，有利於被告，且為舊法所無。經比較新舊法
      之結果，以適用修正後毒品危害防制條例第十七條第二項
      規定對被告有利。
    (四)關於被告乙○○部分，因應適用同條例第十七條第二項規
      定減刑（詳下述）。經綜合前述各項罪刑法律變更，整體
      為「從舊從輕」之比較結果，應一體適用被告行為後修正
      毒品危害防制條例之規定，較有利於被告乙○○。至被告
      甲○○部分，因無上開減刑規定之適用，整體比較結果，
      應一體適用修正前毒品危害防制條例之規定，較有利於被
      告甲○○。
  三、核被告乙○○如附表編號一至編號二所為，均係犯毒品危
      害防制條例第八條第三項轉讓第三級毒品罪；附表編號三
      至編號十一所為，均係犯現行毒品危害防制條例第四條第
      三項販賣第三級毒品罪。被告甲○○附表編號四、編號九
      、編號十一至編號十六所為，均係犯修正前毒品危害防制
      條例第四條第三項販賣第三級毒品罪。公訴意旨認被告乙
      ○○附表編號一至編號二係犯毒品危害防制條例第四條第
      三項之販賣第三級毒品罪，惟公訴人並未提出足夠證據證
      明被告乙○○與證人林祈竣就毒品交付有對價關係，業如
      前述，公訴意旨尚有未洽，惟起訴基本事實相同，此部分
      爰依法變更起訴法條。又被告乙○○於轉讓、販賣愷他命
      前單純持有第三級毒品愷他命之行為，因無證據證明持有
      第三級毒品愷他命之純質淨重達二十公克以上，而其單純
      持有之低度行為，復為轉讓或販賣之高度行為所吸收，爰
      不另為持有第三級毒品部分無罪之諭知。另被告甲○○販
      賣愷他命前單純持有第三級毒品愷他命之低度行為，為販
      賣之高度行為所吸收，依舊法規定本屬不罰，爰不另為被
      告甲○○持有第三級毒品部分無罪之諭知。另被告乙○○
      、甲○○就附表編號四、編號九、編號十一所載犯行，有
      犯意聯絡及行為分擔，均為共同正犯。公訴意旨認被告甲
      ○○就附表編號一至編號三、編號五至編號八、編號十部
      分，與被告乙○○為共同正犯云云，惟此為被告甲○○、
      乙○○所否認，復無其他事證可佐實，尚難遽認（詳如後
      述甲○○不另為無罪諭知，以及諭知無罪部分）；另公訴
      意旨認被告乙○○之女友羅怡珊，就附表編號一至編號十
      一犯行，與被告乙○○、甲○○為共同正犯，此為被告乙
      ○○所否認，而依卷內之通聯譯文內容，就附表編號一至
      編號十一各次轉讓、交易愷他命之犯行，並無羅怡珊負責
      電話聯繫買賣毒品內容或交付毒品之相關證據，參以證人
      林祈竣、黃建同、張耀升、蔡宜娥亦均未證述各次轉讓、
      販賣毒品行為，羅怡珊有何具體參與之行為，即難認羅怡
      珊與被告乙○○、甲○○有何犯意聯絡、行為分擔而為共
      同正犯，並予敘明。被告乙○○二次轉讓愷他命、九次販
      賣愷他命之犯行，以及被告甲○○八次販賣愷他命之各次
      犯行，犯罪時間均屬獨立可分，犯意各別，行為互異，均
      應予分論併罰。至公訴意旨認被告乙○○、甲○○對同一
      對象所為之販賣愷他命行為，應論以接續犯。惟按數行為
      於同時同地或密切接近之時地實施，侵害同一之法益，各
      行為之獨立性極為薄弱，依一般社會健全觀念，在時間差
      距上，難以強行分開，在刑法評價上，以視為數個舉動之
      接續施行，合為包括之一行為予以評價，較為合理，則屬
      接續犯，而為包括之一罪，最高法院八十六年台上字第三
      二九五號判例闡釋甚詳。而被告乙○○上開二次轉讓愷他
      命、九次販賣愷他命之犯行，以及被告甲○○販賣八次愷
      他命之犯行，就同一對象之轉讓、販賣時間均有相當間隔
      ，並非難以強行分開，是顯難認其前後犯行乃屬數個舉動
      之接續施行，公訴意旨容有誤會，併予敘明。另毒品危害
      防制條例第八條第六項規定：轉讓毒品達一定數量者，加
      重其刑至二分之一，其標準由行政院定之。而行政院於九
      十三年一月七日，訂定轉讓持有毒品加重其刑之數量標準
      ，其第二條第一項第三款，同條第二項分別規定：轉讓第
      三級毒品達淨重二十公克以上，加重其刑至二分之一。所
      稱淨重，指除去包裝後毒品重量。查本件被告乙○○附表
      編號一至編號二所載二次轉讓愷他命犯行，轉讓數量均為
      一點多公克之愷他命一包，業據被告乙○○於原審供述在
      卷，是被告乙○○前述二次轉讓愷他命之數量，應未達二
      十公克，自不得依上開規定，加重其刑。又被告乙○○犯
      毒品危害防制條例第四條第三項及第八條第三項之罪，均
      於偵查中及審判中均自白，應依修正後同條例第十七條第
      二項規定減輕其刑。至被告甲○○於偵查中並未自白犯行
      ，自不得依修正後同條例第十七條第二項規定減輕其刑。
      另本件被告乙○○因涉犯同條例第四條第三項販賣第三級
      毒品罪嫌，經警方報請原法院核發通訊監察書，自九十七
      年十月一日起實施通訊監察，期間陸續偵訊相關證人，迄
      九十八年一月二十一日對被告乙○○實施搜索並拘提到案
      等情，有內政部警政署刑事警察局搜索票聲請書、偵查報
      告、原法院通訊監察書、原法院搜索票、搜索扣押筆錄及
      臺灣嘉義地方法院檢察署檢察官拘票在卷可稽（警聲搜字
      偵查卷第一至二十一頁、雲警南刑字第０九八一００００
      六一號警卷第四十頁至第五十四頁參照）。警方破獲被告
      乙○○販賣毒品，顯係因長期監聽偵辦所得，並非因被告
      甲○○供出來源所致。被告甲○○自亦不合於同條例第十
      七條第一項規定，而得減輕其刑。被告甲○○選任辯護人
      辯護稱被告甲○○於偵審中均自白及就附表編號十二至十
      六部分犯行，供出來源因而破獲被告乙○○，應依同條例
      第十七條第一項及第二項規定減輕其刑云云，尚非可採。
伍、不另為無罪諭知部分：
  一、公訴意旨另以：(一)被告乙○○除上開經原審論罪科刑（如
      附表編號一至編號十一）所示轉讓、販賣第三級毒品犯行
      外，1.被告乙○○於附表編號一、二所示時間以外之其他
      九十七年九月初至同年十月底某日，在嘉義市北興國中、
      博東路、嘉義市後火車站等處，以每次二千元至五千元不
      等之價格，與甲○○（甲○○部分詳如後無罪部分）共同
      販賣第三級毒品愷他命約八次予林祈竣；2.被告乙○○於
      附表編號五至編號八所載之時地以外其他九十七年九月、
      十月間，在嘉義市歌神ＫＴＶ外等處，以每次一至二小包
      ，每包三百元之價格，與甲○○（甲○○部分詳如後無罪
      部分）共同販賣愷他命六次予張耀升。(二)被告甲○○除上
      開經原審論罪科刑（如附表編號四、編號九、編號十一至
      編號十六）所示販賣第三級毒品犯行外，1.被告甲○○於
      附表編號三所示時間、地點，與乙○○共同販賣五百元之
      愷他命一包予黃建同；2.被告甲○○於附表編號十所載時
      間、地點，與乙○○共同販賣一千五百元之愷他命一包予
      蔡宜娥；3.被告甲○○另於附表編號十二至編號十四所載
      時間以外之其他九十七年八月間至九十八年一月三十一日
      ，在嘉義市御花園汽車旅館，販賣每包一千元之Ｋ他命七
      次予陳千惠；因認被告乙○○、甲○○另涉犯毒品危害防
      制條例第四條第三項之販賣第三級毒品罪嫌。
  二、按犯罪事實應依證據認定之，無證據不得認定犯罪事實，
      刑事訴訟法第一百五十四條第二項定有明文。次按認定不
      利於被告之事實，須依積極證據，苟積極證據不足為不利
      於被告事實之認定時，即應為有利於被告之認定，更不必
      有何有利之證據；認定犯罪事實所憑之證據，雖不以直接
      證據為限，間接證據亦包括在內，然而無論直接或間接證
      據，其為訴訟上之證明，須於通常一般之人均不致有所懷
      疑，而得確信為真實之程度者，始得據為有罪之認定，倘
      其證明尚未達於此一程度，而有合理性懷疑存在時，即不
      得遽為被告犯罪之認定，最高法院三十年上字第八一六號
      、七十六年臺上字第四九八六號判例意旨可資參照。
  三、被告乙○○部分：
    (一)公訴意旨以被告乙○○於附表編號一、二所示時間以外之
      其他九十七年九月初至同年十月底某日，有販賣愷他命予
      林祈竣約八次之犯嫌，無非係以證人林祈竣於警詢、偵訊
      及原審審理之證述為證，訊據被告乙○○除坦承有前述附
      表編號一、二轉讓愷他命之犯行外，堅決否認有何販賣第
      三級毒品愷他命予林祈竣犯行，經查：
    1.證人林祈竣於警詢、偵查中及原審審理時之歷次證述內容
      ，就向被告乙○○購買次數有稱十次及六、七次之差異，
      就第一次購買金額有稱三百元及二千至五千元之不同，另
      就最末次購買金額亦有三千元及五千元之差，業如前述，
      是證人林祈竣就向被告乙○○購買毒品之次數、第一次及
      最末次購買之金額等證述，相互歧異，顯有重大瑕疵，其
      於偵查中及本院審理時證述向被告乙○○購買愷他命乙情
      是否屬實，非無可疑。
    2.再證人林祈竣於原審證稱以0000000000號行動電話撥打乙
      ○○0000000000號行動電話聯絡購買毒品事宜，業如前述
      ，惟核閱卷內被告乙○○使用之0000000000號行動電話監
      聽通聯譯文內容，並無證人林祈竣以上揭電話與被告乙○
      ○聯繫疑似毒品購買之通話內容，此有卷內通聯譯文可參
      （見九十八年度警聲搜字第一二一號卷第一百二十四頁至
      第二百十九頁）。是被告乙○○除於附表編號一、二之時
      間轉讓愷他命予林祈竣，有無於附表編號一、二以外其他
      九十七年九月初至十月底某日間，以每次二千元至五千元
      不等之價格，販賣第三級毒品愷他命予林祈竣，除證人林
      祈竣偵訊及原審之證詞外，即乏其他客觀證據足資補強，
      而證人林祈竣之證詞復有前述瑕疵，故難僅以證人林祈竣
      之前述證詞，即遽認被告乙○○有販賣愷他命予林祈竣之
      犯行。故被告乙○○是否有公訴意旨所指販賣第三級毒品
      予證人林祈竣，公訴人所為之證明仍未達於通常一般之人
      不致有所懷疑，而確信其為真實之程度，揆諸前開說明，
      即不得遽為不利被告乙○○之認定。而公訴人就此部分亦
      未能提出其他適合於證明被告乙○○此部份犯罪事實之積
      極證據，以說服本院形成被告乙○○此部分有罪之心證，
      基於無罪推定之原則，被告乙○○此部分犯罪尚屬不能證
      明，惟公訴人認此部分與前開附表編號一、二所示論罪部
      分，於起訴時屬接續犯裁判上一罪之關係，爰不另為無罪
      之諭知，併此敘明。
    (二)公訴意旨以被告乙○○於附表編號五至編號八所載之時間
      以外其他九十七年九月、十月間，在嘉義市歌神ＫＴＶ外
      等處，以每次一至二小包，每包三百元之價格，與甲○○
      共同販賣Ｋ他命六次予張耀升，認被告乙○○涉犯販賣第
      三級毒品罪嫌，無非係以證人張耀升警詢、偵訊之證述，
      以及被告乙○○之供述為證，經查：
    1.證人張耀升前於檢察官偵訊時雖證稱：跟阿猴買過十幾次
      毒品，都買Ｋ他命，每次買一件到二件，都是買小件，我
      是以0000000000號電話打給阿猴等語（見偵字第八二五號
      卷第五十九頁至第六十頁），並指認犯罪嫌疑人列表編號
      一之被告乙○○為其所證稱之「阿猴」，有指認犯罪嫌疑
      人紀錄表在卷可參。惟證人張耀升於原審證稱：九十七年
      十月份我跟乙○○買過二次Ｋ他命，一次是在合家歡ＫＴ
      Ｖ外停車場，買一件０點六公克是四百元，這次是在前面
      ，另一次是九十七年十月六日在歌神ＫＴＶ外面，買二件
      是八百元，就是譯文有聽到那次，那是最後一次，我在九
      十七年九月份也有買二次，都是在歌神ＫＴＶ附近，我之
      前跟檢察官說買十幾次，是指從九十七年五月、六月開始
      ，一直到十月被監聽到最後一次，間隔約二、三個禮拜拿
      一次，所以總共拿了十多次，只有第一次跟合家歡那次是
      拿一件，其餘都是二件等語（見原審卷二第十七頁至第二
      十四頁、第四十三頁至第四十五頁第二十九頁至第三十四
      頁）。而參諸證人張耀升前於偵查中證述內容，確實並未
      詳細說明各次購買之時間，以及自何時開始購買、最末次
      為何時，嗣於原審審理時始詳細說明向被告乙○○購買時
      間始末、地點、頻率、價格等各項，是依其於原審之證述
      內容，至多僅能證明被告乙○○有於附表編號五至編號八
      之時間，販賣如附表編號五至編號八所載之愷他命予證人
      張耀升，尚難以證人張耀升上揭偵查中之證述，據以認定
      被告乙○○除附表編號五至編號八以外時間，另有於九十
      七年九月至十月間販賣愷他命予張耀升。
    2.至被告乙○○雖坦承其販賣愷他命予張耀升約七、八次之
      語，然證人張耀升於原審證稱於九十七年九月向被告乙○
      ○購買二次、十月向乙○○購買二次愷他命，且證人張耀
      升於偵查中之證述復未詳盡，業如前述，是被告乙○○上
      揭供承販賣超過四次愷他命部分，亦難以證人張耀升偵查
      中未詳細說明購買時間之證述加以補強，自難認僅以被告
      乙○○之自白及證人張耀升偵查中未說明購買時間為何之
      證述，即認被告乙○○除附表編號五至編號八所載販賣愷
      他命犯行，尚有於附表編號五至編號八以外其他九十七年
      九月至同年十月間，另有其他販賣愷他命予張耀升之犯行
      ，基於無罪推定之原則，被告乙○○此部分犯罪尚屬不能
      證明，惟公訴人認此部分與前開附表編號五至編號八所示
      論罪部分，屬接續犯裁判上一罪之關係，爰不另為無罪之
      諭知。
  四、被告甲○○部分：
    (一)公訴意旨以被告甲○○於附表編號三所載時地，與乙○○
      共同販賣愷他命予黃建同之犯行，無非係以證人黃建同於
      警詢、偵訊之證述為證，訊據被告甲○○除坦承有前述附
      表編號四與乙○○共同販賣愷他命予黃建同之犯行外，堅
      決否認有於附表編號三所載時地販賣愷他命予黃建同。查
      證人黃建同雖於警詢、偵查中證稱：和阿猴（即乙○○）
      聯絡買Ｋ他命後，然後阿猴會叫他小弟阿誠聯絡交貨等語
      （見雲警南刑字第0981000061號卷第九頁至第十二頁、偵
      字第八二五號卷第三十一頁）。然被告乙○○於原審供稱
      ：九十七年十月間該次是我自己去交付，甲○○僅有於九
      十七年十一月間該次，前往新榮路將Ｋ他命交予黃建同等
      語（見原審卷二第二百十九頁）。是依同案被告乙○○之
      供述，被告甲○○並未於九十七年十月即附表編號三所載
      時地交付愷他命予黃建同。故被告甲○○有無於附表編號
      三所載時地，依乙○○指示交付愷他命予黃建同，除黃建
      同證述外，並無其他九十七年十月間，乙○○有電話指示
      甲○○交付愷他命予黃建同、或甲○○與黃建同電話聯絡
      交付地點之通聯譯文可資參佐，此觀卷內通聯譯文自明（
      見九十八年度警聲搜字第一二一號卷第一百二十四頁至第
      二百十九頁）。而證人黃建同記憶可靠性亦非全無疑義，
      復缺乏其他通聯譯文等客觀證據足資補強，自難認定被告
      甲○○有於附表編號三所載時地交付愷他命予黃建同，而
      公訴人就此部分，復未提出任何相關足以證明被告甲○○
      就附表編號三部分，與被告乙○○有何犯意聯絡、分擔構
      成要件行為之證據，而倘僅以被告甲○○有與乙○○共同
      犯如附表編號四販賣愷他命予黃建同之事實，即遽而認定
      被告甲○○有與乙○○共同涉犯附表編號三之犯行，實屬
      速斷。是基於無罪推定之原則，被告甲○○此部分犯罪尚
      屬不能證明，惟公訴人認此部分與被告甲○○前開附表編
      號四所示論罪部分，屬接續犯裁判上一罪之關係，爰不另
      為無罪之諭知，併此敘明。
    (二)公訴意旨以被告甲○○於附表編號十所載時地，與乙○○
      共同販賣愷他命予蔡宜娥之犯嫌，無非係以證人蔡宜娥之
      證述為證，訊據被告甲○○堅決否認有於附表編號十所載
      時地，與乙○○共同販賣愷他命予蔡宜娥。查證人蔡宜娥
      於警詢證稱：我是向編號一的阿猴（即乙○○）購買Ｋ他
      命，二號（即甲○○）是阿猴沒有空的時候會叫阿弟仔送
      Ｋ他命來給我，二號就是阿弟仔等語（見偵字第八二五號
      卷第二十頁）；復於原審證稱：我有跟乙○○買Ｋ他命，
      如果他沒有空，會叫我跟阿弟仔聯絡，阿弟仔就是甲○○
      ，九十七年十一月二日該次買Ｋ他命，是乙○○自己拿來
      給我等語（見原審卷二第六十一頁、第七十二頁至第七十
      三頁）。是依證人蔡宜娥之證述，其於附表編號十所載時
      地購買愷他命時，係由被告乙○○親自交付毒品，參以蔡
      宜娥該次購買毒品，確實直接與被告乙○○聯繫購買毒品
      數量、金額，有前揭通聯譯文可佐。故證人蔡宜娥於附表
      編號十所載時地購買愷他命，與之達成買賣意思合致對象
      、交付毒品之人俱為被告乙○○，而公訴人就此部分，復
      未提出任何相關足以證明被告甲○○就附表編號十部分，
      與被告乙○○有何犯意聯絡、分擔構成要件行為之證據。
      再者，被告乙○○附表編號九至編號十一各次犯罪時間均
      有不同，就行為評價上已屬數行為，故被告甲○○是否與
      被告乙○○有犯意聯絡及行為分擔，亦應區分各次相關證
      據以資佐證，倘僅以被告甲○○有與乙○○共同犯如附表
      編號九、編號十一販賣愷他命予蔡宜娥之事實，即遽而認
      定被告甲○○有與乙○○共同涉犯附表編號十之犯嫌，實
      屬速斷。是基於無罪推定之原則，被告甲○○此部分犯罪
      尚屬不能證明，惟公訴人認此部分與被告甲○○前開附表
      編號九、編號十一所示論罪部分，屬接續犯裁判上一罪之
      關係，爰不另為無罪之諭知。
    (三)公訴意旨以被告甲○○於附表編號十二至編號十四所載時
      間以外之其他九十七年八月間至九十八年一月三十一日，
      在嘉義市御花園汽車旅館，販賣每包一千元之Ｋ他命七次
      予陳千惠之犯嫌，係以證人陳千惠警詢、偵訊之證述為證
      。訊據被告甲○○堅決否認有何附表編號十二至編號十四
      以外其他販賣第三級毒品愷他命予陳千惠犯行，經查：
    1.證人陳千惠雖於檢察官偵查中證稱：九十七年八、九月間
      向阿誠買十幾次Ｋ他命，每次買一千元，都是以00000000
      00號電話打阿誠電話，阿誠電話經常在換，所以不太記得
      ，而且號碼也被洗掉，在九十八年一月三十一日當天向阿
      誠買搖頭丸二粒、還有Ｋ他命，交易地點在御花園汽車旅
      館，其餘交易地點在住處等語（見偵字第八二五號卷第一
      百三十五頁至第一百三十六頁）；復於原審證稱：跟甲○
      ○買Ｋ他命不超過十次，價格是一包一千，交易地點是在
      興業東路我上班地方，不曾在御花園汽車旅館買過，詳細
      次數我不記得，因為沒有很認真記，最後一次大概是去年
      十二月底之前，都是先打電話聯絡，不曾直接去找他的人
      ，也不曾用市內電話找他等語（見原審卷二第一百零五頁
      至第一百十頁、第一百二十一頁、第一百二十六頁至第一
      百二十七頁）。是依證人陳千惠上揭證述內容，就所稱向
      被告甲○○購買愷他命之詳細時間、次數，並未清楚描述
      ，復坦稱因未認真記憶，次數已不記得，參以其就有無與
      被告甲○○在御花園汽車旅館交易、最末次交易時間之證
      述已有所矛盾，顯見其記憶確實已有模糊、混淆之情形，
      自難以其有所模糊、混淆之記憶，遽認被告甲○○另有於
      附表編號十二至編號十四以外其他時間，販賣愷他命予陳
      千惠之犯嫌。
    2.況依證人陳千惠前揭證述，其均事先以所持用之00000000
      00號行動電話與被告甲○○聯絡購買愷他命，未曾直接過
      去找被告甲○○或是以市內電話撥打聯繫，而觀諸卷內被
      告甲○○所持用之0000000000號、0000000000號、000000
      0000號行動電話，與證人陳千惠所持用之0000000000號行
      動電話間，僅有附表編號十二至編號十四所示之通聯譯文
      內容，是被告甲○○除於附表編號十二至編號十四所載時
      地，販賣如附表編號十二至編號十四所載數量之愷他命予
      陳千惠，究有無於附表編號十二至編號十四所載時間以外
      其他九十七年八月間至九十八年一月三十一日之期間，另
      有其他販賣愷他命予證人陳千惠之行為，除證人陳千惠前
      述已有記憶模糊、混淆之證詞外，即乏其他客觀證據足資
      補強，故難僅以證人陳千惠之證詞，即遽認被告甲○○另
      有附表編號十二至編號十四以外其他販賣愷他命予陳千惠
      之犯行，基於無罪推定之原則，被告甲○○此部分犯罪尚
      屬不能證明，惟公訴人認此部分與被告甲○○前開附表編
      號十二至編號十四所示論罪部分，屬接續犯裁判上一罪之
      關係，爰不另為無罪之諭知，併此敘明。
陸、乙○○無罪部分（即起訴書附表編號四部分）：
  一、公訴意旨另以：被告乙○○基於販賣第三級毒品Ｋ他命以
      營利之犯意，於九十七年十一月五日前後，在嘉義市某便
      利商店及加油站等處，以每次一千五百元之價格，與甲○
      ○共同販賣Ｋ他命二次予劉名育，因認被告乙○○另涉犯
      毒品危害防制條例第四條第三項之販賣第三級毒品罪嫌。
  二、按犯罪事實應依證據認定之，無證據不得認定犯罪事實，
      刑事訴訟法第一百五十四條第二項定有明文。次按認定不
      利於被告之事實，須依積極證據，苟積極證據不足為不利
      於被告事實之認定時，即應為有利於被告之認定，更不必
      有何有利之證據；認定犯罪事實所憑之證據，雖不以直接
      證據為限，間接證據亦包括在內，然而無論直接或間接證
      據，其為訴訟上之證明，須於通常一般之人均不致有所懷
      疑，而得確信為真實之程度者，始得據為有罪之認定，倘
      其證明尚未達於此一程度，而有合理性懷疑存在時，即不
      得遽為被告犯罪之認定，最高法院三十年上字第八一六號
      、七十六年臺上字第四九八六號判例意旨可資參照。
  三、檢察官認被告乙○○涉有上揭毒品危害防制條例第四條第
      三項販賣第三級毒品罪，無非以證人劉名育於警詢（其警
      詢證述不具證據能力，業如前述）、偵查中之證述及通聯
      譯文為證。訊據被告乙○○堅決否認有何販賣第三級毒品
      愷他命予劉名育之犯行，堅稱：九十七年十一月七日是阿
      義用0000000000號電話打給我，並不是劉名育等語。
  四、經查：
    (一)證人劉名育於偵查中證稱：我毒品是向綽號「阿猴」的人
      買的，犯罪嫌疑人列表當中，沒有綽號阿猴的人，九十七
      年十一月七日通聯譯文可能是我朋友借我電話去向乙○○
      調貨，我根本不認識乙○○等語（見偵字第八二五號卷第
      一百五十七頁、第一百六十頁）；復於原審證稱：我跟綽
      號阿猴的人買毒品一、二次，但是在庭的乙○○並不是我
      說的阿猴，我之前在警察局就說過我不認識乙○○，九十
      七年十一月七日通聯譯文內容並不是我打的，可能是我朋
      友借我電話去打等語（見原審卷一第三百零一頁至第三百
      零四頁、第三百二十一頁）。而觀諸證人劉名育偵查中及
      原審審理證述內容，其雖均證稱曾向綽號「阿猴」之男子
      購買愷他命，然否認被告乙○○為其證稱之「阿猴」，參
      以證人劉名育前於警詢時亦未曾指認犯罪嫌疑人列表當中
      之本件被告乙○○為綽號「阿猴」之人，自難認定被告乙
      ○○有販賣愷他命予劉名育之犯行。至證人張耀升、蔡宜
      娥雖均於原審證稱被告乙○○綽號為「阿猴」等語（見原
      審卷二第六頁、第五十五頁），然綽號並未具有專屬性，
      綽號「阿猴」之人顯非僅有被告乙○○一人，尚難僅以被
      告乙○○綽號亦為阿猴，而得認定其必為證人劉名育證述
      之販賣毒品對象。
    (二)再被告乙○○使用之0000000000號行動電話通聯譯文，雖
      監錄證人劉名育申辦之0000000000號行動電話，有分別於
      九十七年十一月七日零時三十七分十三秒、同日二時二十
      五分三十秒撥打被告乙○○持用之0000000000號行動電話
      ，談話內容復提及「我拿一個」、「現在有啤酒嗎？好酒
      都有嗎？」等疑似購買毒品之暗語，有通聯譯文在卷可參
      （見聲搜卷第一百四十六頁），惟證人劉名育證稱上揭電
      話並非其所撥打，業如前述，是證人劉名育既未證稱曾向
      被告乙○○購買愷他命，復否認上揭電話為其與被告乙○
      ○之通話內容，即無足夠證據可資認定被告有於九十七年
      十一月五日前後販賣愷他命二次予劉名育之犯行。
    (三)另被告乙○○雖曾於九十八年五月五日原審準備程序中坦
      稱曾於九十七年十一月、十二月間交付二次毒品愷他命予
      劉名育之語（見原審卷一第七十六頁）。惟其於原審審理
      時陳稱：準備程序時以為劉名育是他認識的那個「大胖」
      ，當庭看到才發現不是等語（見原審卷一第三百二十九頁
      ）。而被告乙○○前於九十八年一月二十二日偵查中之原
      審羈押訊問時供稱：要看人才知道認不認識綽號大胖，對
      0000000000號電話沒印象（見原審九十八年度聲羈字第十
      二號卷第八頁）；於九十八年三月十日原審延長羈押訊問
      及九十八年四月十四日移審訊問時均供稱：「（有沒有賣
      Ｋ他命給劉名育？）我只知道綽號，不知道真名」等語（
      見九十八年度偵聲字第二七號卷第九頁、原審卷一第十五
      頁）。是被告乙○○前稱只知交易對象綽號、不確定是否
      認識劉名育，而被告乙○○於九十八年一月二十二日經原
      審羈押並均禁止接見通信，至九十八年八月十四日始解除
      禁止接見通信之處分，有原審押票及筆錄可參，是被告乙
      ○○前均供稱不確定是否認識證人劉名育，於此禁止接見
      通信期間，自無可能經由其他管道親見劉名育而得以確認
      該人是否曾與之交易毒品，則被告乙○○於原審審理時供
      稱前於準備程序時，誤以為劉名育為其所認識之綽號大胖
      之人，顯非無據，佐以證人劉名育均未曾指證曾與被告乙
      ○○有電話聯繫、其毒品愷他命非向被告乙○○購買，堪
      信被告乙○○抗辯其並未並未販賣愷他命予劉名育，應屬
      可採。
    (四)綜上所述，公訴人所舉上開證據，無論分別以觀或綜合評
      價，均尚未達通常一般人不致有所懷疑，而得確信其為真
      實之程度，是原審即無由形成被告有罪之確信。此外，公
      訴人復未提出其他適合於證明被告乙○○此部分犯罪事實
      之積極證據，並說明其證據方法與待證事實之關係，以說
      服原審形成被告乙○○此部分有罪之心證，而被告乙○○
      亦堅稱並無販賣愷他命予證人劉名育之犯行等語，基於「
      無罪推定、罪疑惟輕」之法理，即不得遽為被告乙○○此
      部分犯罪之認定，自應為被告乙○○無罪之諭知。
柒、甲○○無罪部分（即起訴書附表編號一、三、四）：
  一、公訴意旨另以：(一)被告甲○○於九十七年九月初至同年十
      月底某日，在嘉義市北興國中、博東路、嘉義市後火車站
      等處，以每次二千元至五千元不等之價格，與乙○○共同
      接續販賣第三級毒品愷他命約十次予林祈竣；(二)被告甲○
      ○另於九十七年九月、十月間，在嘉義市歌神ＫＴＶ外等
      處，以每次一至二小包，每包三百元之價格，與乙○○共
      同接續販賣愷他命十次予張耀升；(三)被告甲○○另於九十
      七年十一月五日前後某時，在嘉義市某便利商店及加油站
      ，以每次一千五百元之價格，與乙○○共同接續販賣愷他
      命予劉名育二次；因認被告甲○○上揭(一)、(二)、(三)部分分
      別另涉犯毒品危害防制條例第四條第三項之販賣第三級毒
      品罪嫌（公訴意旨認被告上揭販賣予相同之人為接續行為
      ，各不同販賣對象間為數行為）。
  二、按犯罪事實應依證據認定之，無證據不得認定犯罪事實；
      不能證明被告犯罪者，應諭知無罪之判決；刑事訴訟法第
      一百五十四條第二項、第三百零一條第一項分別定有明文
      。又所謂犯罪事實之證據，係指足以認定被告確有犯罪行
      為之積極證據而言，該項證據且須適合被告犯罪事實之認
      定，始得採為斷罪資料，有最高法院二十九年上字第三一
      ０五號、五十三年台上字第二七五０號判例足資參照。再
      刑事訴訟法第一百六十一條已於民國九十一年二月八日修
      正公布，其第一項規定：檢察官就被告犯罪事實，應負舉
      證責任，並指出證明之方法。因此，檢察官對於起訴之犯
      罪事實，應負提出證據及說服之實質舉證責任。倘其所提
      出之證據，不足為被告有罪之積極證明，或其指出證明之
      方法，無從說服法院以形成被告有罪之心證，基於無罪推
      定之原則，自應為被告無罪判決之諭知，最高法院九十二
      年台上字第一二八號著有判例可參。
  三、公訴意旨雖認被告甲○○有上揭(一)、(二)、(三)即販賣愷他命
      予林祈竣、張耀升、劉民育之犯嫌，此為被告甲○○堅詞
      否認。經查：
    (一)證人林祈竣於原審證稱：我和甲○○是國中同學，沒看過
      甲○○和乙○○一起賣Ｋ他命，我打電話給乙○○時，都
      是乙○○自己一個人過來，我不曾為了買毒品跟甲○○聯
      絡過等語（見原審卷一第二百八十頁至第二百八十一頁）
      ，而證人林祈竣前於警詢、偵訊時，亦均未曾證稱其有向
      被告甲○○購買愷他命、或向乙○○購買後由甲○○負責
      交付、或向甲○○聯繫購買後由乙○○交付之語，自無證
      據證明被告甲○○有與被告乙○○共同販賣愷他命予林祈
      竣之犯行。
    (二)證人張耀升於原審證稱：向乙○○買毒品時，沒有別人幫
      他送貨，都是乙○○自己送過來，我打電話給乙○○的時
      候，沒有自稱阿誠的人接電話，也不曾看過甲○○或是由
      甲○○送毒品等語（見原審卷二第三十四頁、第四十五頁
      ）。而證人張耀升前於警詢、偵訊時，均未證述毒品交易
      與被告甲○○有何關聯，是證人張耀升並未證述其向被告
      乙○○購買Ｋ他命時，被告甲○○有何分工情形。檢察官
      復未提出足以證明於九十七年九月、十月間，被告甲○○
      有與乙○○共同販賣愷他命予張耀升之分擔構成要件行為
      、與之有犯意聯絡之證據，自無證據證明被告甲○○有販
      賣愷他命予張耀升之犯行。
    (三)又證人劉名育於警詢、偵訊時，均未證稱其有向被告甲○
      ○購買愷他命，復於原審證稱：不認識在庭的甲○○、沒
      有聯絡過、沒有通過電話等語（原審卷一第三百十頁）。
      參以檢察官復未提出任何相關證據足資證明被告甲○○涉
      有該部分之犯嫌，自無證據證明被告甲○○有販賣愷他命
      予劉名育之犯行。
    (四)綜上所述，公訴人所舉上開證據，顯尚未達通常一般人不
      致有所懷疑，而得確信其為真實之程度，是原審即無由形
      成被告有罪之確信。此外，公訴人復未提出其他適合於證
      明被告甲○○上揭販賣愷他命予林祈竣、張耀升、劉名育
      此部分犯罪事實之積極證據，並說明其證據方法與待證事
      實之關係，以說服原審形成被告甲○○此部分有罪之心證
      ，而被告甲○○於原審亦堅稱並無在上開地點販賣愷他命
      予林祈竣、張耀升、劉名育之犯行等語，基於「無罪推定
      、罪疑惟輕」之法理，即不得遽為被告甲○○此部分犯罪
      之認定，自應均為被告甲○○無罪之諭知。
捌、原審以被告乙○○、甲○○所為各如附表所示之犯行，罪證
    明確，各依法論罪科刑，並定應執行之刑，固非無見。惟查
    毒品危害防制條例已於九十八年五月二十日修正公布，並於
    九十八年五月二十二日生效。原判決未及比較，適用有利於
    被告之法律，尚有未合。被告乙○○上訴意旨，執以指摘原
    判決不當，為有理由；被告甲○○上訴意旨，徒以量刑過重
    為由，提起上訴，固無理由，惟原判決關於被告乙○○、甲
    ○○有罪部分，既有上開不當，自均應由本院予以撤銷改判
    。
  (一)科刑部分：爰審酌被告乙○○高中畢業之智識程度、從事水
    電工作之生活狀況；轉讓愷他命予他人之數量、次數，販賣
    愷他命與他人之數量、次數；轉讓及販賣愷他命之動機、目
    的；所為助長施用毒品惡習，並足以使購買施用者導致精神
    障礙與性格異常，甚至造成人民生命健康受損之成癮性及危
    險性，及坦承犯行，犯後態度尚稱良好等一切情狀；另審酌
    被告甲○○高中肄業之智識程度，為上揭各次犯行時年僅十
    八歲，實為思慮淺薄之年輕人；販賣愷他命之次數、數量及
    動機、目的，所為助長施用毒品惡習，對社會治安造成不良
    影響，而被告甲○○於本件共同販毒犯罪中，乃受被告乙○
    ○指示交易之角色，情節相對較輕；及原否認犯行，嗣後坦
    承之犯後態度等一切情狀，就被告二人分別量處如主文第二
    項、第三項所示之刑，並分別定其應執行刑。起訴書具體求
    處被告乙○○有期徒刑七年、被告甲○○有期徒刑十年，惟
    就被告乙○○部分，未及考慮適用毒品危害防制條例第十七
    條第二項規定減輕其刑；就被告甲○○部分，未斟酌被告甲
    ○○於犯罪時方滿十八歲，年輕識淺暨受指示進行交易及嗣
    後認罪之犯後態度，尚有未合。起訴書上開具體求刑內容，
    殊嫌過重，並為敘明。
  (二)沒收部分：
    1.依毒品危害防制條例第十八條第一項前段之規定，應予沒
      收銷燬之毒品，以經查獲之第一、二級毒品為限。又毒品
      依其成癮性、濫用性及對社會危害性，共分為四級，上開
      條例並就製造、運輸、販賣、意圖販賣而持有、以非法方
      法使人施用、引誘他人施用及轉讓不同等級之毒品等行為
      ，分別定其處罰。至施用或持有第三、四級毒品，因其可
      罰性較低，故未設處罰之規定，僅就施用及持有第一、二
      級毒品科以刑罰。然鑑於第三、四級毒品均係管制藥品，
      特於同條例第十一條之一明定無正當理由，不得擅自持有
      ；第十八條第一項後段復規定查獲之第三、四級毒品，無
      正當理由而擅自持有者，沒入銷燬之。從而，依同條例第
      十八條第一項後段應沒入銷燬之毒品，專指查獲施用或持
      有之第三、四級毒品而言；倘係查獲製造、運輸、販賣、
      意圖販賣而持有、以非法方法使人施用、引誘他人施用或
      轉讓第三、四級毒品，既屬同條例相關法條明文規定處罰
      之犯罪行為，即非該條項應依行政程序沒入銷燬之範圍（
      最高法院九十六年度臺上字第八八四號判決參照）。查扣
      案疑似愷他命之毒品三包，經送鑑定後，確實均含有愷他
      命成分，有財團法人私立高雄醫學大學附設中和紀念醫院
      九十八年八月十日高醫附科字第0980002778號函文在卷可
      參，惟被告乙○○供稱上揭扣案之愷他命為供其個人施用
      ，參以上揭扣案愷他命三包係被告乙○○轉讓、販賣事實
      發生後為警查扣之毒品，亦無證據證明與本案被告乙○○
      轉讓、販賣第三級毒品愷他命之犯行有何直接關連，依上
      揭法條意旨，扣案之愷他命即應循行政程序沒入銷燬，原
      審自不予諭知沒收。
    2.次按毒品危害防制條例第十九條第一項規定：「犯第四條
      至第九條、第十二條、第十三條或第十四條第一項、第二
      項之罪者，其供犯罪所用或因犯罪所得之物，均沒收，如
      全部或一部不能沒收時，追徵其價額或以其財產抵償之。
      」，而刑法沒收之物，雖指原物，但金錢為代替物，重在
      兌換價值，而不在原物，自難拘泥於沒收原物之理論，認
      沒收販賣毒品所得之金錢，以當場搜獲扣押者為限，是苟
      能證明其為販賣毒品所得之金錢，均應予以沒收（最高法
      院七十一年台覆字第二號判例參照）。再者，共同正犯之
      犯罪所得為現款時，因係合併計算，且於全部或一部不能
      沒收時以其財產抵償之，為避免執行時發生重複沒收、抵
      償之情形，故各共同正犯之間係採連帶沒收主義，於裁判
      時僅諭知連帶沒收，不得就全體共同正犯之總所得，對各
      該共同正犯分別重複諭知沒收。又犯販賣毒品罪，屬被告
      所有供犯罪所用或因犯罪所得之財物，既經扣案，且於裁
      判時仍存在且扣押中，即無「全部或一部不能沒收」之情
      形，逕諭知沒收即可（臺灣高等法院暨所屬法院八十八年
      法律座談會刑事類提案第二九號法律問題審查暨研討結論
      參照）。
      (1)查本件如附表編號四、編號九、編號十一所得金額欄所
        示之金額，為被告乙○○、甲○○共同販賣愷他命所得
        之財物，各次共犯所得應合併計算，均應分別依同條例
        第十九條第一項規定與各次共犯宣告連帶沒收之，如全
        部或一部不能沒收時，以被告二人之財產連帶抵償之。
        另附表編號七、編號十所得金額欄所示之金額，為被告
        乙○○單獨販賣愷他命所得之財物；附表編號十二至編
        號十六所得金額欄所示之金額，為被告甲○○單獨販賣
        愷他命所得之財物，雖均未扣案，仍應分別依同條例第
        十九條第一項規定宣告沒收，如全部或一部不能沒收時
        ，各以其財產抵償之。至附表編號三、編號五至編號六
        、編號八，被告乙○○與黃建同、張耀升間販賣愷他命
        交易尚未收取價款之犯行，即無所得財物，自無應加以
        宣告沒收可言。
      (2)扣案門號為0000000000號行動電話為被告乙○○所申辦
        ，另扣案門號0000000000號手機之門號申辦人則非被告
        乙○○，有卷附通聯調閱查詢單申辦名義人資料可參（
        申辦名義人為林弘恭，見聲搜卷第二十二頁、第三十四
        頁），然被告乙○○於原審供稱上揭二支手機均為其所
        有，而手機本即可藉由轉讓、買賣等方式移轉所有權，
        被告乙○○上揭供述尚與常理無違，自屬被告乙○○所
        有無疑，而上揭二支行動電話既為被告乙○○所有，並
        分別供被告乙○○作為附表編號一至編號十一轉讓愷他
        命、販賣愷他命所用之物，爰均依毒品危害防制條例第
        十九條第一項前段規定，於各該主文項下宣告沒收，而
        其中附表編號四、九、十一所載三次販賣愷他命之犯行
        ，係與被告甲○○共同為之，故本於共同正犯責任共同
        之原則，併依毒品危害防制條例第十九條第一項前段規
        定，於各該主文項下宣告沒收（此為已扣案物品，就此
        部分無追徵價額問題，且無重複沒收、抵償之疑慮，自
        均無諭知「連帶」沒收必要，以及如全部或一部不能沒
        收時，追徵其價額或以其財產抵償之必要）。另未扣案
        而由被告甲○○持用，作為附表編號十二至十六各次販
        賣愷他命聯絡使用之0000000000號、0000000000號行動
        電話，雖申辦名義人均非被告甲○○，有卷附通聯調閱
        查詢單申辦名義人資料可參（申辦名義人分別為張晏菁
        、林俊賢，見聲搜卷第六十九頁、第六十頁），然被告
        甲○○供稱為其所有，顯見上揭物品應已由他人轉讓予
        被告甲○○，自應為被告甲○○所有，分別供附表編號
        十二至編號十六各次販賣愷他命犯行所用之物，爰均依
        毒品危害防制條例第十九條第一項前段規定，於各該主
        文項下宣告沒收，如全部或一部不能沒收時，追徵其價
        額或以被告甲○○之財產抵償之（最高法院九十八年度
        台上字第二０八三號判決參照）。
      (3)另其餘扣案之行動電話五支、分裝器一組，雖屬被告乙
        ○○所有，然查無積極事證足認係被告供本案轉讓、販
        賣愷他命所用、所得或所生之物，不另為沒收之宣告，
        併予敘明。
玖、原判決另以不能證明被告乙○○、甲○○犯罪為由，分別為
    不另為無罪之諭知（理由伍部分）暨無罪之判決（理由陸、
    柒部分），認事用法，均無不合。檢察官上訴意旨，猶執前
    詞，指摘此一部分不當，為無理由，自應駁回。
據上論斷，應依刑事訴訟法第三百六十九條第一項前段、第三百
六十八條、第三百六十四條、第二百九十九條第一項前段、第三
百條、第三百零一條第一項前段，毒品危害防制條例（現行及修
正前）第四條第三項、第八條第三項、第十九條第一項，刑法第
十一條、第二十八條、第五十一條第五款，判決如主文。
本案經檢察官劉欽銘到庭執行職務。
中    華    民    國    98    年    12   月    30    日
                  刑事第六庭  審判長法  官  董武全
                                    法  官  賴純慧
                                    法  官  林英志
以上正本證明與原本無異。
轉讓第三級毒品罪部分不得上訴。
其餘如不服本判決應於收受送達後10日內向本院提出上訴書狀，
其未敘述上訴理由者，並得於提起上訴後10日內向本院補提理由
書（均須按他造當事人之人數附繕本）「切勿逕送上級法院」。
                                    書記官  魏安里
中    華    民    國    98    年    12    月    31    日
附錄：本判決論罪科刑法條
現行毒品危害防制條例第4條第3項
製造、運輸、販賣第三級毒品者，處五年以上有期徒刑，得併科
新臺幣七百萬元以下罰金。
修正前毒品危害防制條例第4條第3項
製造、運輸、販賣第三級毒品者，處五年以上有期徒刑，得併科
新臺幣五百萬元以下罰金。
毒品危害防制條例第8條第3項
轉讓第三級毒品者，處三年以下有期徒刑，得併科新臺幣三十萬
元以下罰金。
附表：
┌──┬───┬───┬───┬──────┬────┬────────┬───────────┐
│編號│轉讓或│時間  │地點  │轉讓或交易方│所得金額│可資證明左揭交易│論罪科刑              │
│    │販賣對│      │      │式          │        │之監聽譯文      │                      │
│    │象    │      │      │            │        │                │                      │
├──┼───┼───┼───┼──────┼────┼────────┼───────────┤
│一  │林祈竣│97年09│嘉義市│林祈竣以所使│無      │無              │乙○○轉讓第三級毒品，│
│    │      │月初某│後火車│用之00000000│        │                │處有期徒刑貳月。扣案門│
│    │      │日    │站附近│97號行動電話│        │                │號0000000000│
│    │      │      │      │撥打乙○○09│        │                │號行動電話壹支沒收。  │
│    │      │      │      │00000000號行│        │                │                      │
│    │      │      │      │動電話，向張│        │                │                      │
│    │      │      │      │見吉調貨，張│        │                │                      │
│    │      │      │      │見吉無償轉讓│        │                │                      │
│    │      │      │      │價值一千元之│        │                │                      │
│    │      │      │      │愷他命一包（│        │                │                      │
│    │      │      │      │未達淨重二十│        │                │                      │
│    │      │      │      │公克）予林祈│        │                │                      │
│    │      │      │      │竣，約定林祈│        │                │                      │
│    │      │      │      │竣事後需返還│        │                │                      │
│    │      │      │      │等量愷他命。│        │                │                      │
├──┼───┼───┼───┼──────┼────┼────────┼───────────┤
│二  │林祈竣│97年09│嘉義市│林祈竣以所使│無      │無              │乙○○轉讓第三級毒品，│
│    │      │月中某│後火車│用之00000000│        │                │處有期徒刑貳月。扣案門│
│    │      │日    │站附近│97號行動電話│        │                │號0000000000│
│    │      │      │      │撥打乙○○09│        │                │號行動電話壹支沒收。  │
│    │      │      │      │00000000號行│        │                │                      │
│    │      │      │      │動電話，向張│        │                │                      │
│    │      │      │      │見吉調貨，張│        │                │                      │
│    │      │      │      │見吉無償轉讓│        │                │                      │
│    │      │      │      │價值一千元之│        │                │                      │
│    │      │      │      │愷他命一包（│        │                │                      │
│    │      │      │      │未達淨重二十│        │                │                      │
│    │      │      │      │公克）予林祈│        │                │                      │
│    │      │      │      │竣，約定林祈│        │                │                      │
│    │      │      │      │竣事後需返還│        │                │                      │
│    │      │      │      │等量愷他命。│        │                │                      │
├──┼───┼───┼───┼──────┼────┼────────┼───────────┤
│三  │黃建同│97年10│嘉義市│黃建同以所使│無（黃建│無              │乙○○販賣第三級毒品，│
│    │      │月間某│歌神Ｋ│用之00000000│同積欠該│                │處有期徒刑年，扣案門│
│    │      │日    │ＴＶ外│17號行動電話│次貨款）│                │號0000000000│
│    │      │      │      │撥打乙○○09│        │                │號行動電話壹支沒收。  │
│    │      │      │      │00000000號電│        │                │                      │
│    │      │      │      │話，聯絡買受│        │                │                      │
│    │      │      │      │五百元之愷他│        │                │                      │
│    │      │      │      │命，再由張見│        │                │                      │
│    │      │      │      │吉至左揭地點│        │                │                      │
│    │      │      │      │交付。      │        │                │                      │
├──┼───┼───┼───┼──────┼────┼────────┼───────────┤
│四  │黃建同│97年11│嘉義市│黃建同以所使│五百元  │無              │乙○○共同販賣第三級毒│
│    │      │月01日│新榮路│用之00000000│        │                │品，處有期徒刑年，扣│
│    │      │至同年│      │17號行動電話│        │                │案門號00000000│
│    │      │11月19│      │撥打乙○○09│        │                │０四號行動電話壹支沒收│
│    │      │日間某│      │00000000號電│        │                │，共同販賣第三級毒品所│
│    │      │時    │      │話，聯絡買受│        │                │得新臺幣伍佰元，與張佑│
│    │      │      │      │五百元之愷他│        │                │誠連帶沒收之，如全部或│
│    │      │      │      │命，再由張佑│        │                │一部不能沒收時，以其與│
│    │      │      │      │誠至左揭地點│        │                │甲○○之財產連帶抵償之│
│    │      │      │      │交付。      │        │                │。                    │
│    │      │      │      │            │        │                │甲○○共同販賣第三級毒│
│    │      │      │      │            │        │                │品，處有期徒刑伍年壹月│
│    │      │      │      │            │        │                │，扣案門號０九二０八五│
│    │      │      │      │            │        │                │六四０四號行動電話壹支│
│    │      │      │      │            │        │                │沒收，共同販賣第三級毒│
│    │      │      │      │            │        │                │品所得新臺幣伍佰元，與│
│    │      │      │      │            │        │                │乙○○連帶沒收之，如全│
│    │      │      │      │            │        │                │部或一部不能沒收時，以│
│    │      │      │      │            │        │                │其與乙○○之財產連帶抵│
│    │      │      │      │            │        │                │償之。                │
├──┼───┼───┼───┼──────┼────┼────────┼───────────┤
│五  │張耀升│97年09│嘉義市│張耀升以所使│無（張耀│無              │乙○○販賣第三級毒品，│
│    │      │月上旬│歌神Ｋ│用之00000000│升積欠該│                │處有期徒刑年陸月，扣│
│    │      │某日  │ＴＶ外│57號行動電話│次貨款）│                │案門號00000000│
│    │      │      │      │撥打乙○○09│        │                │六０號行動電話壹支沒收│
│    │      │      │      │00000000號電│        │                │。                    │
│    │      │      │      │話，聯絡買受│        │                │                      │
│    │      │      │      │每包０點六公│        │                │                      │
│    │      │      │      │克價格四百元│        │                │                      │
│    │      │      │      │之愷他命二包│        │                │                      │
│    │      │      │      │（總計八百元│        │                │                      │
│    │      │      │      │），再由張見│        │                │                      │
│    │      │      │      │吉至左揭地點│        │                │                      │
│    │      │      │      │交付。      │        │                │                      │
├──┼───┼───┼───┼──────┼────┼────────┼───────────┤
│六  │張耀升│97年09│嘉義市│張耀升以所使│無（張耀│無              │乙○○販賣第三級毒品，│
│    │      │月下旬│歌神Ｋ│用之00000000│升積欠該│                │處有期徒刑年陸月，扣│
│    │      │某日  │ＴＶ外│57號行動電話│次貨款）│                │案門號00000000│
│    │      │      │      │撥打乙○○09│        │                │六０號行動電話壹支沒收│
│    │      │      │      │00000000號電│        │                │。                    │
│    │      │      │      │話，聯絡買受│        │                │                      │
│    │      │      │      │每包０點六公│        │                │                      │
│    │      │      │      │克價格四百元│        │                │                      │
│    │      │      │      │之愷他命二包│        │                │                      │
│    │      │      │      │（總計八百元│        │                │                      │
│    │      │      │      │），再由張見│        │                │                      │
│    │      │      │      │吉至左揭地點│        │                │                      │
│    │      │      │      │交付。      │        │                │                      │
├──┼───┼───┼───┼──────┼────┼────────┼───────────┤
│七  │張耀升│97年10│嘉義市│張耀升以所使│四百元  │無              │乙○○販賣第三級毒品，│
│    │      │月初某│合家歡│用之00000000│        │                │處有期徒刑年，扣案門│
│    │      │日    │ＫＴＶ│57號行動電話│        │                │號0000000000│
│    │      │      │停車場│撥打乙○○09│        │                │號行動電話壹支沒收，販│
│    │      │      │      │00000000號電│        │                │賣第三級毒品所得新臺幣│
│    │      │      │      │話，聯絡買受│        │                │肆佰元沒收，如全部或一│
│    │      │      │      │每包０點六公│        │                │部不能沒收時，以其財產│
│    │      │      │      │克價格四百元│        │                │抵償之。              │
│    │      │      │      │之愷他命一包│        │                │                      │
│    │      │      │      │，再由乙○○│        │                │                      │
│    │      │      │      │至左揭地點交│        │                │                      │
│    │      │      │      │付。        │        │                │                      │
│    │      │      │      │            │        │                │                      │
├──┼───┼───┼───┼──────┼────┼────────┼───────────┤
│八  │張耀升│97年10│嘉義市│張耀升以所使│無（張耀│97年10月06日22時│乙○○販賣第三級毒品，│
│    │      │月06日│歌神Ｋ│用之00000000│升積欠該│22分55秒，Ａ為09│處有期徒刑年陸月，扣│
│    │      │晚間10│ＴＶ外│57號行動電話│次貨款）│00000000號使用人│案門號00000000│
│    │      │時32分│      │撥打乙○○09│        │乙○○，Ｂ為0972│六０號行動電話壹支沒收│
│    │      │許    │      │00000000號電│        │343357使用人張耀│。                    │
│    │      │      │      │話，聯絡買受│        │升。            │                      │
│    │      │      │      │每包０點六公│        │Ａ：喂。        │                      │
│    │      │      │      │克價格四百元│        │Ｂ：喂，阿猴哦。│                      │
│    │      │      │      │之愷他命二包│        │Ａ：嗯。        │                      │
│    │      │      │      │（總計八百元│        │Ｂ：現在缺貨是缺│                      │
│    │      │      │      │），再由張見│        │    上面還是下面│                      │
│    │      │      │      │吉至左揭地點│        │Ａ：都有缺。    │                      │
│    │      │      │      │交付。      │        │Ｂ：你那裡有嗎？│                      │
│    │      │      │      │            │        │Ａ：我跟我朋友借│                      │
│    │      │      │      │            │        │    錢借給你啊。│                      │
│    │      │      │      │            │        │Ｂ：嗯我等等馬上│                      │
│    │      │      │      │            │        │    打給你。    │                      │
│    │      │      │      │            │        ├────────┤                      │
│    │      │      │      │            │        │97年10月06日22時│                      │
│    │      │      │      │            │        │32分32秒，Ａ、Ｂ│                      │
│    │      │      │      │            │        │使用人同上。    │                      │
│    │      │      │      │            │        │Ａ：喂，你在哪？│                      │
│    │      │      │      │            │        │Ｂ：歌神。      │                      │
│    │      │      │      │            │        │Ａ：歌神哦。    │                      │
│    │      │      │      │            │        │Ｂ：嗯，到打給我│                      │
│    │      │      │      │            │        │    。          │                      │
│    │      │      │      │            │        │Ａ：嗯。        │                      │
├──┼───┼───┼───┼──────┼────┼────────┼───────────┤
│九  │蔡宜娥│97年10│嘉義市│蔡宜娥以所使│一千六百│97年10月20日22時│乙○○共同販賣第三級毒│
│    │      │月20日│友愛路│用之00000000│元      │16分31秒，Ａ為09│品，處有期徒刑年捌月│
│    │      │22時許│與中興│33號行動電話│        │00000000號使用人│，扣案門號０九八一二０│
│    │      │      │路附近│撥打乙○○09│        │乙○○，Ｂ為0927│七二六０號行動電話壹支│
│    │      │      │      │00000000號電│        │100933使用人蔡宜│沒收，共同販賣第三級毒│
│    │      │      │      │話，聯絡買受│        │娥。            │品所得新臺幣壹仟陸佰元│
│    │      │      │      │三公克之愷他│        │Ａ：喂。        │，與甲○○連帶沒收之，│
│    │      │      │      │命，約定由張│        │Ｂ：你怎麼沒有拿│如全部或一部不能沒收時│
│    │      │      │      │佑誠交付價格│        │    給我。      │，以其與甲○○之財產連│
│    │      │      │      │為一千六百元│        │Ａ：他沒有給你嗎│帶抵償之。            │
│    │      │      │      │，乙○○指示│        │    ？          │甲○○共同販賣第三級毒│
│    │      │      │      │甲○○至左揭│        │Ｂ：他給我的只有│品，處有期徒刑伍年月│
│    │      │      │      │地點交付。  │        │    一點跟你之前│，扣案門號０九八一二０│
│    │      │      │      │            │        │    給我的差一點│七二六０號行動電話壹支│
│    │      │      │      │            │        │    。          │沒收，共同販賣第三級毒│
│    │      │      │      │            │        │Ａ：是喔。      │品所得新臺幣壹仟陸佰元│
│    │      │      │      │            │        │Ｂ：嗯。        │，與乙○○連帶沒收之，│
│    │      │      │      │            │        │Ａ：沒關係我再補│如全部或一部不能沒收時│
│    │      │      │      │            │        │    給你。      │，以其與乙○○之財產連│
│    │      │      │      │            │        │                │帶抵償之。            │
├──┼───┼───┼───┼──────┼────┼────────┼───────────┤
│十  │蔡宜娥│97年11│嘉義市│蔡宜娥以所使│一千五百│97年11月02日21時│乙○○販賣第三級毒品，│
│    │      │月02日│友愛路│用之00000000│元      │42分40秒，Ａ為09│處有期徒刑年捌月，扣│
│    │      │21時許│與自由│33號行動電話│        │00000000號使用人│案門號00000000│
│    │      │      │路附近│撥打乙○○09│        │乙○○，Ｂ為0927│０四號行動電話壹支沒收│
│    │      │      │      │00000000號電│        │100933使用人蔡宜│，販賣第三級毒品所得新│
│    │      │      │      │話，聯絡買受│        │娥。            │臺幣壹仟伍佰元沒收，如│
│    │      │      │      │三公克價格一│        │Ｂ：喂。        │全部或一部不能沒收時，│
│    │      │      │      │千五百元之愷│        │Ａ：嘿。        │以其財產抵償之。      │
│    │      │      │      │他命，乙○○│        │Ｂ：我的你要幫我│                      │
│    │      │      │      │至左揭地點交│        │    用四足哦。  │                      │
│    │      │      │      │付          │        │Ａ：賣啦，你跟你│                      │
│    │      │      │      │            │        │    朋友說。    │                      │
│    │      │      │      │            │        │Ｂ：我說我的啦。│                      │
│    │      │      │      │            │        │Ａ：一五啦，我懶│                      │
│    │      │      │      │            │        │    得幫你裝了啦│                      │
│    │      │      │      │            │        │Ｂ：吼，阿不就他│                      │
│    │      │      │      │            │        │    們、、      │                      │
│    │      │      │      │            │        │Ａ：一五啦      │                      │
│    │      │      │      │            │        │Ｂ：你也要叫他們│                      │
│    │      │      │      │            │        │    拿一五嗎？  │                      │
│    │      │      │      │            │        │Ａ：都一五啦。  │                      │
│    │      │      │      │            │        │Ｂ：啊一五有足嗎│                      │
│    │      │      │      │            │        │    ？          │                      │
│    │      │      │      │            │        │Ａ：有啊，我知道│                      │
│    │      │      │      │            │        │    有夠啊。    │                      │
│    │      │      │      │            │        │Ｂ：足三嗎？    │                      │
│    │      │      │      │            │        │Ａ：嘿啊。      │                      │
│    │      │      │      │            │        │Ｂ：好啦，我現在│                      │
│    │      │      │      │            │        │    要過去嘉義了│                      │
│    │      │      │      │            │        │    ，我再打給你│                      │
│    │      │      │      │            │        │    。          │                      │
│    │      │      │      │            │        │Ａ：ＯＫ。      │                      │
├──┼───┼───┼───┼──────┼────┼────────┼───────────┤
│十一│蔡宜娥│97年11│嘉義市│蔡宜娥以所使│一千六百│97年11月19日00時│乙○○共同販賣第三級毒│
│    │      │月19日│友愛路│用之00000000│元      │16分47秒，Ａ為09│品，處有期徒刑年捌月│
│    │      │0時許 │與自由│33號行動電話│        │00000000號使用人│，扣案門號０九二０八五│
│    │      │      │路附近│撥打乙○○09│        │乙○○，Ｂ為0927│六四０四號行動電話壹支│
│    │      │      │      │00000000號電│        │100933使用人蔡宜│沒收，共同販賣第三級毒│
│    │      │      │      │話，聯絡買受│        │娥。            │品所得新臺幣壹仟陸佰元│
│    │      │      │      │價格一千六百│        │Ａ：喂。        │，與甲○○連帶沒收之，│
│    │      │      │      │元之愷他命，│        │Ｂ：你在哪。    │如全部或一部不能沒收時│
│    │      │      │      │乙○○指示張│        │Ａ：我不在嘉義耶│，以其與甲○○之財產連│
│    │      │      │      │佑誠至左揭地│        │    。          │帶抵償之。            │
│    │      │      │      │點交付。    │        │Ｂ：啥時要回來？│甲○○共同販賣第三級毒│
│    │      │      │      │            │        │Ａ：大概二小時才│品，處有期徒刑伍年月│
│    │      │      │      │            │        │    會回到嘉義。│，扣案門號０九二０八五│
│    │      │      │      │            │        │Ｂ：二個多小時哦│六四０四號行動電話壹支│
│    │      │      │      │            │        │    ，我感覺跟阿│沒收，共同販賣第三級毒│
│    │      │      │      │            │        │    弟拿很少耶。│品所得新臺幣壹仟陸佰元│
│    │      │      │      │            │        │Ａ：不會啦，你打│，與乙○○連帶沒收之，│
│    │      │      │      │            │        │    給阿弟叫他多│如全部或一部不能沒收時│
│    │      │      │      │            │        │    拿一個小的給│，以其與乙○○之財產連│
│    │      │      │      │            │        │    你。        │帶抵償之。            │
│    │      │      │      │            │        │Ｂ：一個小的那樣│                      │
│    │      │      │      │            │        │    要怎樣算啊？│                      │
│    │      │      │      │            │        │Ａ：一樣一千五，│                      │
│    │      │      │      │            │        │    你不會說他的│                      │
│    │      │      │      │            │        │    都很少。    │                      │
│    │      │      │      │            │        │Ｂ：我覺得跟你拿│                      │
│    │      │      │      │            │        │    比較多。    │                      │
│    │      │      │      │            │        │Ａ：所以叫他撥一│                      │
│    │      │      │      │            │        │    個小的差不多│                      │
│    │      │      │      │            │        │    了。        │                      │
│    │      │      │      │            │        │Ｂ：一個大的是三│                      │
│    │      │      │      │            │        │    嗎？        │                      │
│    │      │      │      │            │        │Ａ：嗯。        │                      │
│    │      │      │      │            │        │Ｂ：我跟他說一大│                      │
│    │      │      │      │            │        │    一小？      │                      │
│    │      │      │      │            │        │Ａ：你跟他說我講│                      │
│    │      │      │      │            │        │    的。        │                      │
│    │      │      │      │            │        │Ｂ：是一六嗎？  │                      │
│    │      │      │      │            │        │Ａ：嗯。        │                      │
│    │      │      │      │            │        │Ｂ：你先打給他再│                      │
│    │      │      │      │            │        │    說。        │                      │
├──┼───┼───┼───┼──────┼────┼────────┼───────────┤
│十二│陳千惠│97年11│嘉義市│陳千惠以所使│一千元  │97年11月17日04時│甲○○販賣第三級毒品，│
│    │      │月10日│興業東│用之00000000│        │22分36秒，Ａ為09│處有期徒刑伍年月，未│
│    │      │      │路陳千│94號行動電話│        │00000000號使用人│扣案門號0000000│
│    │      │      │惠上班│撥打甲○○09│        │甲○○，Ｂ為0989│八六八號行動電話壹支沒│
│    │      │      │地點  │00000000號電│        │749594使用人陳千│收，如全部或一部不能沒│
│    │      │      │      │話，聯絡買受│        │惠。            │收時，追徵其價額或以其│
│    │      │      │      │價格一千元之│        │Ａ：喂。        │財產抵償之，販賣第三級│
│    │      │      │      │愷他命，張佑│        │Ｂ：你有要來嗎？│毒品所得新臺幣壹仟元沒│
│    │      │      │      │誠至左揭地點│        │Ａ：有啊，你們店│收，如全部或一部不能沒│
│    │      │      │      │交付。      │        │    裡嘛。      │收時，以其財產抵償之。│
│    │      │      │      │            │        │Ｂ：多久？      │                      │
│    │      │      │      │            │        │Ａ：五分鐘。    │                      │
│    │      │      │      │            │        │Ｂ：你在哪？    │                      │
│    │      │      │      │            │        │Ａ：車頭。      │                      │
│    │      │      │      │            │        │Ｂ：『要補』，他│                      │
│    │      │      │      │            │        │    有跟你說吧。│                      │
│    │      │      │      │            │        │Ａ：我知道。    │                      │
│    │      │      │      │            │        │Ｂ：不能補太少  │                      │
│    │      │      │      │            │        │Ａ：我知道。    │                      │
│    │      │      │      │            │        │Ｂ：嗯。        │                      │
├──┼───┼───┼───┼──────┼────┼────────┼───────────┤
│十三│陳千惠│97年11│嘉義市│陳千惠以所使│一千元  │97年11月17日04時│甲○○販賣第三級毒品，│
│    │      │月17日│興業東│用之00000000│        │22分36秒，Ａ為09│處有期徒刑伍年月，未│
│    │      │04時28│路陳千│94號行動電話│        │00000000號使用人│扣案門號0000000│
│    │      │分許  │惠上班│撥打甲○○09│        │甲○○，Ｂ為0989│八六八號行動電話壹支沒│
│    │      │      │地點  │00000000號電│        │749594使用人陳千│收，如全部或一部不能沒│
│    │      │      │      │話，聯絡買受│        │惠。            │收時，追徵其價額或以其│
│    │      │      │      │價格一千元之│        │Ａ：喂。        │財產抵償之，販賣第三級│
│    │      │      │      │愷他命，張佑│        │Ｂ：你有要來嗎？│毒品所得新臺幣壹仟元沒│
│    │      │      │      │誠至左揭地點│        │Ａ：有啊，你們店│收，如全部或一部不能沒│
│    │      │      │      │交付。      │        │    裡嘛。      │收時，以其財產抵償之。│
│    │      │      │      │            │        │Ｂ：多久？      │                      │
│    │      │      │      │            │        │Ａ：五分鐘。    │                      │
│    │      │      │      │            │        │Ｂ：你在哪？    │                      │
│    │      │      │      │            │        │Ａ：車頭。      │                      │
│    │      │      │      │            │        │Ｂ：要補，他有跟│                      │
│    │      │      │      │            │        │    你說吧。    │                      │
│    │      │      │      │            │        │Ａ：我知道。    │                      │
│    │      │      │      │            │        │Ｂ：不能補太少  │                      │
│    │      │      │      │            │        │Ａ：我知道。    │                      │
│    │      │      │      │            │        │Ｂ：嗯。        │                      │
│    │      │      │      │            │        ├────────┤                      │
│    │      │      │      │            │        │97年11月17日04時│                      │
│    │      │      │      │            │        │28分14秒，Ａ、Ｂ│                      │
│    │      │      │      │            │        │使用人同上。    │                      │
│    │      │      │      │            │        │Ａ：喂。        │                      │
│    │      │      │      │            │        │Ｂ：喂。        │                      │
│    │      │      │      │            │        │Ａ：我到了。    │                      │
│    │      │      │      │            │        │Ｂ：嗯。        │                      │
├──┼───┼───┼───┼──────┼────┼────────┼───────────┤
│十四│陳千惠│97年12│嘉義市│陳千惠以所使│一千元  │97年12月21日05時│甲○○販賣第三級毒品，│
│    │      │月21日│彌陀路│用之00000000│        │32分18秒，Ａ為09│處有期徒刑伍年月，未│
│    │      │05時35│143號 │94號行動電話│        │00000000號使用人│扣案門號0000000│
│    │      │分許  │16樓之│撥打甲○○09│        │甲○○，Ｂ為0989│八六八號行動電話壹支沒│
│    │      │      │1陳千 │00000000號電│        │749594使用人陳千│收，如全部或一部不能沒│
│    │      │      │惠住處│話，聯絡買受│        │惠。            │收時，追徵其價額或以其│
│    │      │      │      │價格一千元之│        │Ａ：喂。        │財產抵償之，販賣第三級│
│    │      │      │      │愷他命，張佑│        │Ｂ：我家你知道在│毒品所得新臺幣壹仟元沒│
│    │      │      │      │誠至左揭地點│        │    哪嗎？      │收，如全部或一部不能沒│
│    │      │      │      │交付。      │        │Ａ：我知道。    │收時，以其財產抵償之。│
│    │      │      │      │            │        │Ｂ：騎慢點哦。  │                      │
│    │      │      │      │            │        │Ａ：好。        │                      │
│    │      │      │      │            │        │Ｂ：多久要到。  │                      │
│    │      │      │      │            │        │Ａ：我現在要到二│                      │
│    │      │      │      │            │        │    二八了。    │                      │
│    │      │      │      │            │        │Ｂ：喔好掰掰。  │                      │
│    │      │      │      │            │        ├────────┤                      │
│    │      │      │      │            │        │97年12月21日05時│                      │
│    │      │      │      │            │        │35分54秒，Ａ、Ｂ│                      │
│    │      │      │      │            │        │使用人同上。    │                      │
│    │      │      │      │            │        │Ｂ：喂到了喔。  │                      │
│    │      │      │      │            │        │Ａ：嗯。        │                      │
│    │      │      │      │            │        │Ｂ：喔好我下去掰│                      │
│    │      │      │      │            │        │    掰。        │                      │
├──┼───┼───┼───┼──────┼────┼────────┼───────────┤
│十五│陳政彥│97年11│嘉義市│陳政彥以所使│八百元  │97年11月05日20時│甲○○販賣第三級毒品，│
│    │      │月05日│歌神Ｋ│用之00000000│        │57分18秒，Ａ為09│處有期徒刑伍年月，未│
│    │      │20時57│ＴＶ外│50號行動電話│        │00000000號使用人│扣案門號0000000│
│    │      │分許  │      │撥打甲○○09│        │甲○○，Ｂ為0926│二四九號行動電話壹支沒│
│    │      │      │      │00000000號電│        │007350使用人陳政│收，如全部或一部不能沒│
│    │      │      │      │話，聯絡買受│        │彥。            │收時，追徵其價額或以其│
│    │      │      │      │每包價格四百│        │Ａ：喂。        │財產抵償之，販賣第三級│
│    │      │      │      │元之愷他命二│        │Ｂ：我在歌神你到│毒品所得新臺幣捌佰元沒│
│    │      │      │      │包，甲○○至│        │    了打給我好不│收，如全部或一部不能沒│
│    │      │      │      │左揭地點交付│        │    好。        │收時，以其財產抵償之。│
│    │      │      │      │。          │        │Ａ：你要幾個。  │                      │
│    │      │      │      │            │        │Ｂ：先二個好了。│                      │
│    │      │      │      │            │        │Ａ：二個喔。    │                      │
│    │      │      │      │            │        │Ｂ：好，你到了打│                      │
│    │      │      │      │            │        │    給我。      │                      │
├──┼───┼───┼───┼──────┼────┼────────┼───────────┤
│十六│陳政彥│97年11│嘉義市│陳政彥以所使│四百元  │97年11月06日20時│甲○○販賣第三級毒品，│
│    │      │月06日│北港路│用之00000000│        │55分59秒，Ａ為09│處有期徒刑伍年壹月，未│
│    │      │20時55│麥當勞│50號行動電話│        │00000000號使用人│扣案門號0000000│
│    │      │分59秒│外    │撥打甲○○09│        │甲○○，Ｂ為0926│二四九號行動電話壹支沒│
│    │      │      │      │00000000號電│        │007350使用人陳政│收，如全部或一部不能沒│
│    │      │      │      │話，聯絡買受│        │彥。            │收時，追徵其價額或以其│
│    │      │      │      │每包價格四百│        │Ａ：喂。        │財產抵償之，販賣第三級│
│    │      │      │      │元之愷他命一│        │Ｂ：你在哪？    │毒品所得新臺幣肆佰元沒│
│    │      │      │      │包，甲○○至│        │Ａ：我在市內。  │收，如全部或一部不能沒│
│    │      │      │      │左揭地點交付│        │Ｂ：你那裡有散的│收時，以其財產抵償之。│
│    │      │      │      │。          │        │    嗎？        │                      │
│    │      │      │      │            │        │Ａ：什麼？      │                      │
│    │      │      │      │            │        │Ｂ：不是我常拿的│                      │
│    │      │      │      │            │        │    那種，有比較│                      │
│    │      │      │      │            │        │    散的哪種嗎？│                      │
│    │      │      │      │            │        │Ａ：你那裡太吵我│                      │
│    │      │      │      │            │        │    聽不到。    │                      │
│    │      │      │      │            │        │Ｂ：你有散的嗎？│                      │
│    │      │      │      │            │        │Ａ：最小的嗎？  │                      │
│    │      │      │      │            │        │Ｂ：嗯。        │                      │
│    │      │      │      │            │        │Ａ：有          │                      │
│    │      │      │      │            │        │Ｂ：多少？      │                      │
│    │      │      │      │            │        │Ａ：四。        │                      │
│    │      │      │      │            │        │Ｂ：我等等打給你│                      │
│    │      │      │      │            │        │    。          │                      │
└──┴───┴───┴───┴──────┴────┴────────┴───────────┘

司法院資訊處製作；財團法人民間司法改革基金會備份。
